【裁判字號】    99,上更(一),137
【裁判日期】    991028
【裁判案由】    毒品危害防制條例
【裁判全文】
臺灣高等法院臺中分院刑事判決     99年度上更(一)字第137號
上  訴  人  臺灣臺中地方法院檢察署檢察官
上  訴  人
即  被  告  甲○○
指定辯護人  王通顯律師
上列上訴人等因被告毒品危害防制條例案件，不服臺灣臺中地方
法院97年度訴字第5078號、98年度訴字第562號中華民國98年5月
8日第一審判決（起訴案號：臺灣臺中地方法院檢察署97年度偵
字第25654號，移送併辦及追加起訴案號：臺灣臺中地方法院檢
察署98年度偵字第1193號），本院判決後，經最高法院發回，本
院判決如下：
    主    文
原判決關於甲○○有罪部分撤銷。
甲○○單獨犯如附表一所示之罪及與林上智共同犯如附表二所示
之罪，均累犯，各處如附表一、附表二所示之主刑及從刑。主刑
部分應執行有期徒刑拾捌年陸月。
    犯罪事實
一、甲○○於民國92年間曾犯重傷害罪，經本院以92年度上訴字
    第1177號案判處有期徒刑3年6月確定，入監執行至95年10月
    12日假釋出獄，並於95年12月24日假釋期滿未經撤銷假釋而
    以執行完畢論。詎其猶不知悔改，復明知海洛因、甲基安非
    他命分別屬毒品危害防制條例第2條第2項第1、2款所規定之
    第一、二級毒品，不得非法持有、販賣，竟仍基於販賣第
    一級毒品海洛因以營利之犯意，以其所有持用之0000000000
    號行動電話為聯絡工具，於如附表一所示之時間、地點，以
    如附表一所示之價格，販賣如附表一所示之第一級毒品海洛
    因予楊士賢一次、賴傑盟一次、廖登豪一次、朱賢益三次、
    陳志豪一次、杜俊賢二次，合計九次，販賣所得合計新臺幣
    （下同）6000元。另與林上智基於販賣第一級毒品海洛因
    及第二級毒品甲基安非他命以營利之犯意聯絡，以前揭電話
    或林上智所有持用之0000000000號行動電話為聯絡工具，於
    如附表二所示之時間、地點，以如附表二所示之價格，販賣
    如附表二所示之第一級毒品海洛因予賴傑盟一次、廖登豪二
    次、綽號阿忠之人一次、朱賢益一次、杜俊賢二次、詹政宏
    一次，同時販賣海洛因及甲基安非他命予杜俊賢一次，合計
    九次，販賣所得合計9000元。嗣經警對0000000000、000000
    0000號行動電話實施通訊監察後，於民國97年10月30日15時
    30分許，在臺中市西屯區西平南巷1之9號搜索查獲甲○○及
    林上智，並扣得甲○○所有供販賣前揭毒品所用插有000000
    0000號SIM卡之NOKIA廠牌行動電話機具一支、林上智所有供
    販賣附表二編號1.毒品所用插有0000000000號SIM卡之G-PLU
    S廠牌行動電話機具一支。（林上智與甲○○共同為附表二
    販賣毒品之犯行，業經本院98年度上訴字第1378、1379號案
    判處應執行有期徒刑15年6月確定）
二、案經行政院海岸巡防署中部地區巡防局移送及臺中縣警察局
    烏日分局報請臺灣臺中地方法院檢察署檢察官偵查起訴、移
    送併辦及追加起訴。
    理    由
壹、證據能力部分：
一、按被告以外之人於檢察事務官、司法警察官或司法警察調查
    中所為之陳述，與審判中不符時，其先前之陳述具有較可信
    之特別情況，且為證明犯罪事實存否所必要者，得為證據。
    刑事訴訟法第159條之2定有明文。查本件證人朱賢益、杜俊
    賢於原審審理中，證人陳志豪於本院前審審理中，分別具結
    證述並未向被告購買毒品等語，與渠等在警詢中證述不符（
    詳下筆錄），因渠等在警詢中所述與監聽譯文內容相符（詳
    下筆錄），且與經驗法則無違，而具較可信之特別情況，且
    為證明犯罪事實存否所必要，依前揭法條規定，渠等在警詢
    中之陳述，均有證據能力。
二、被告以外之人於偵查中向檢察官所為之陳述，除顯有不可信
    之情況者外，得為證據，刑事訴訟法第159條之1第2項定有
    明文。偵查中對被告以外之人所為之偵查筆錄，或被告以外
    之人向檢察官所提之書面陳述，性質上均屬傳聞證據，惟現
    階段刑事訴訟法規定檢察官代表國家偵查犯罪、實施公訴，
    依法其有訊問被告、證人及鑑定人之權，證人、鑑定人且須
    具結，而實務運作時，檢察官偵查中向被告以外之人所取得
    之陳述，原則上均能遵守法律規定，不致違法取供，其可信
    度極高，是以被告以外之人前於偵查中所為之證述，除反對
    該項供述得具有證據能力之一方，已釋明「顯有不可信之情
    況」之理由，且於審判中已主張詰問該被告以外之人，而未
    獲詰問的機會外，不宜遽指該證人於偵查中之陳述不具證據
    能力。本案證人楊士賢、賴傑盟、廖登豪、朱賢益、陳志豪
    、杜俊賢於偵查中具結所為之證述，被告及辯護人均未提及
    有何顯不可信之情況，自均具有證據能力。
三、按司法警察機關依法定程序執行監聽取得之錄音，係以錄音
    設備之機械作用，真實保存當時通訊之內容，如通訊一方為
    受監察人，司法警察在監聽中蒐集所得之通訊者對話，若其
    通話本身即係被告進行犯罪中構成犯罪事實之部分內容，自
    與所謂「審判外之陳述」無涉，應不受傳聞法則之規範，當
    然具有證據能力。至司法警察依據監聽錄音結果予以翻譯而
    製作之監聽譯文，屬於文書證據之一種，於被告或訴訟關係
    人對其譯文之真實性發生爭執或有所懷疑時，法院固應依刑
    事訴訟法第165條之1第2項規定，以適當之設備，顯示該監
    聽錄音帶之聲音，以踐行調查證據之程序，俾確認該錄音聲
    音是否為通訊者本人及其內容與監聽譯文之記載是否相符，
    或傳喚該通訊者，或依其他法定程序，為證據調查。倘被告
    或訴訟關係人對該通訊監察譯文之真實性並不爭執，即無勘
    驗辨認其錄音聲音之調查必要性，法院於審判期日如已踐行
    提示監聽譯文供當事人辨認或告以要旨，使其表示意見等程
    序並為辯論者，其所為之訴訟程序即無不合（參最高法院97
    年度台上字第5940號判決意旨參見）。本件對於被告使用之
    0000000000號及共犯林上智使用之0000000000號行動電話所
    為之通訊監察譯文，經本院於審理中提示並告以要旨而為調
    查時，被告與其辯護人均未表示爭執，自均有證據能力。
四、除法律另有規定外，實施刑事訴訟程序之公務員因違背法定
    程序取得之證據，其有無證據能力之認定，應審酌人權保障
    及公共利益之均衡維護，刑事訴訟法第158條之4定有明文。
    本案所引用之非供述證據，並無證據證明係實施刑事訴訟程
    序之公務員違背法定程序所取得，且經本院於審理中提示並
    告以要旨而為調查時，檢察官及被告、辯護人均未表示無證
    據能力，自應認均具有證據能力。
貳、認定犯罪事實之證據及理由：
一、訊據被告甲○○，固坦承持用0000000000號行動電話，惟矢
    口否認有為任何販賣毒品之行為，辯稱：伊對【楊士賢】沒
    有印象，後來楊士賢也已證稱不認識伊，伊與【賴傑盟】是
    合資購買毒品，伊與【廖登豪】是互相調毒品，至於【阿忠
    之人】是廖登豪無中生有的，伊與【朱賢益】是介紹藥頭，
    由朱賢益自己去接洽，伊與【陳志豪】只有講電話，沒有交
    易毒品，伊是幫【杜俊賢】調貨而已，伊與【詹政宏】是一
    起去向他人購買毒品云云。
二、附表一被告單獨販賣毒品部分經查：
(一)、編號1.部分：
(1)、證人楊士賢於98年1月15日在檢察官偵訊中具結證稱：「9
    7年9月間我持用手機是0000000000。」、「97年9月17日下
    午2時53分左右，我打0000000000（按筆錄誤載為000000000
    0）向對方洽購海洛因毒品，相約在麥當勞見面。就在打第
    二通電話時，我們約在河南路跟清海路附近的麥當勞，向綽
    號〈阿龍〉之人購買，但那次他沒有出現。」、「我在9月1
    8日11時38分開始又陸續撥打同一通電話找他。我們都約在
    麥當勞，但當天下午我就沒有再過去，我忘記什麼原因。」
    、「9月19日6時15分開始，我又陸續打這通電話向同一人購
    買毒品，接電話的人好像跟前2天接電話的人不同人，這天
    早上我打電話過去問有沒有，他說有，我們約在河南路加油
    站，隔壁就是麥當勞，我大約一下子的時間就到了，我到了
    之後又打給對方，早上那人就叫我等一下，我等了很久，前
    後打了快10幾通，中間他有時有接，有時沒接，最後一通那
    人跟我說他還沒有起床，〈他〉指的應該是阿龍，他說不然
    就不要了，總之沒有交易成。」、「9月20日6時57分，我又
    撥打同支電話購買毒品，是在早上7時15分左右在河南路麥
    當勞，那次我大約等了一下子，10分鍾以內，有一個胖胖開
    一臺白色三菱的車子，到了麥當勞門口，他沒有下車，我是
    騎機車等在麥當勞門口，他車子開到我旁邊，車窗搖下來問
    我是否阿賢，我說是，我那時要拿1000元，還沒交給他時，
    他拿出1包海洛因毒品交給我，我看了之後因為數量太少了
    ，我就把毒品丟還給他，他就很不高興罵髒話，並罵說你不
    想買就說，不要裝，我也回罵，我車子騎了就走，他好像還
    要回車過來追我，但沒有追到，從此我就再也沒打電話給他
    ，也沒再聯絡。」、「（問：提示指認犯罪嫌疑人紀錄表，
    裡面有無開白色三菱車來賣你海洛因毒品之人？）有的，應
    該是編號3號這個人（即被告），有戴眼鏡，百分8、90。」
    、「（問：要賣你毒品的這個人時是否已將毒品交到你手上
    ？）有交到我手上，但被我回絕掉才沒有交易完成，我要再
    看一下照片，對的，他滿臉都是痘痘。」等語（參第1193號
    偵卷第18-20頁筆錄），於98年3月19日在於原審審理中具
    結證稱：「（問：你所持用之0000000000與對方持用之0000
    000000於97年9月20日6時57分48秒通話內容中，請確認是否
    為你的通話？）是。、「（問：請說明你撥打上開電話的目
    的為何？）目的是要買海洛因。」、「（問：97年9月20日6
    時57分48秒監聽譯文中，你說拿1張，所指為何？）就是要
    在河南路麥當勞跟對方拿1000元海洛因的意思。」、「我當
    天依據我的經驗判斷，認為那包東西應該是海洛因，但是因
    為份量很少，所以我不想要，假設份量太多，我可能就會懷
    疑是葡萄糖，那天那包東西看起來少的可憐，跟我平常買的
    同樣價錢的毒品少了3分之2左右」等語（參原審第562號卷
    第54-57頁筆錄）。
(2)、被告所有持用之0000000000號行動電話通訊監察譯文顯示：
    自97年9月17日至97年9月20日與證人楊士賢所持用之000000
    0000號行動電話每天均有聯絡，內容與證人楊士賢前揭證述
    相符，其中97年9月20日6時57分48秒為：「A（被告）：喂
    。B（楊士賢）：現在方便處理嗎。A：有。B：在哪。A：一
    樣。B：麥當勞就對了。A：對，你到那裡多久。B：15分，
    拿1張。」，97年9月20日7時15分為：「A：喂。B：我在麥
    當勞。」（參第0000000000號警卷第76-78頁）。
(3)、被告於97年11月24日在警詢中供稱：「97年9月20日6時57分
    與0000000000號電話通話內容是對方跟我約在麥當勞見面，
    約定15分鐘後到，他要1000元的毒品海洛因，那一次我是要
    修理他，因為上次他拿2張假鈔給我，我到的時候，對方已
    經跑掉了。」（參第26564號偵卷第138頁背面筆錄）。
(4)、綜上足徵：證人楊士賢確實有打電話向被告購買1000元的海
    洛因，兩人意思合致後，被告即持1包海洛因到約定地點與
    證人楊士賢會面，詎被告將海洛因交予證人楊士賢後，證人
    楊士賢見其數量太少，即將該包海洛因丟還給被告，雙方互
    罵後各自離開。茲證人楊士賢證稱與被告並無怨隙（參原
    審第562號卷第58頁背面筆錄），於原審審理中並有刻意迴
    護被告之舉（詳後述），是可信其應無故意誣陷被告之情，
    其前揭所言應該為真，而可採信。被告苟欲以葡萄糖或其
    他白色粉狀物偽作海洛因，用以詐欺證人楊士賢，衡諸常情
    ，當不可能僅交付外觀上較一般交易份量顯然為少之物品，
    而使證人楊士賢降低購買之意願，且被告已有數次爽約紀錄
    ，若被告不願交易，大可對於證人楊士賢之來電置之不理，
    而無大費周章駕車前往赴約之必要，是可認該包物品應為雙
    方於行動電話通話內容中所指定交易之海洛因無訛。被告
    否認曾賣海洛因給證人楊士賢，而楊士賢亦證稱僅此次有完
    成交易，卷內復查無任何被告之前曾賣海洛因給證人楊士賢
    之證據，是以被告謂因證人楊士賢上次拿2張假鈔給他，故
    此次是要修理證人楊士賢而赴約，亦屬無據。販賣毒品罪
    ，固不以販入毒品後，復行賣出為必要，凡行為人基於營利
    之目的，而將毒品販入或賣出，有一於此，其犯罪即已完成
    ，惟在行為人於販入毒品並已賣出之後，又另行起意為賣出
    毒品之犯行，或行為人基於販賣營利以外之目的取得毒品，
    其後始起意販賣營利之情形，其販賣毒品之行為是否既遂，
    應以已否實際交付毒品予買受者為斷，與已否收受價金無關
    （參最高法院99年台上字第2912號判決）。本件並無證據證
    明係被告基於販賣之意思而買入海洛因後接續第一次賣給證
    人楊士賢，且被告於電話中已與證人楊士賢達成買賣1000元
    海洛因之意思合致，並至約定地點交付海洛因1包予證人楊
    士賢，雖然證人楊士賢尚未給付價金1000元，惟依前揭說明
    ，本件販賣毒品之行為仍屬既遂。又證人楊士賢後來雖不滿
    意而將該包海洛因丟回被告車內，然此係屬買賣成立後之瑕
    疵主張問題，要非能因此認本件買賣尚未成立，而謂本件販
    毒行為僅屬未遂。
(5)、證人楊士賢於前揭原審審理中雖另稱：當天坐在駕駛座交付
    毒品之人沒有戴眼鏡，瘦瘦高高，在庭被告甲○○比該人胖
    多了云云。惟查，證人楊士賢於偵訊時，業已清楚描述販毒
    者胖胖的、有戴眼鏡、滿臉痘痘等特徵，此均與被告相符，
    且其於檢察官提示犯罪嫌疑人紀錄表供其指認時（其上有不
    同嫌疑人照片共10幀，均隱去人別資料，其中約有6人之臉
    形及體格均屬壯碩至微胖，而與被告相似），亦能明確指稱
    販毒者為編號3之人（即被告），參諸被告亦承認確有於97
    年9月20日7時15分許，前往臺中市○○區○○路「麥當勞速
    食店」欲與證人楊士賢會面，及證人楊士賢購毒的通話對象
    0000000000號行動電話係被告在持用等，可信證人楊士賢謂
    當天與其交易者非被告等語，應係事後迴護被告之詞，不足
    採信。
(二)、編號2.部分：
(1)、被告於97年10月31日在原審訊問中供稱：「我幫賴傑盟拿
    過毒品一、二次，賴傑盟是在電話中告訴我要多少毒品，我
    再過去幫他拿，他大約要500或1000的毒品，這二次都是在
    環中路交毒品給賴傑盟。」等語（參原審聲羈卷第5頁筆錄
    ），於98年1月22日在原審準備程序中供稱：「我確實有
    將起訴書記載之海洛因交給賴傑盟，但我是幫他們調貨而已
    。」等語（參原審第5078號卷第64頁筆錄）。
(2)、證人賴傑盟於97年10月30日在檢察官偵訊中具結證稱：「
    我於10月25日早上7時23分打電話找阿郎（按即被告甲○○
    ）相約購買毒品。我是用我家外面中清路要往忠義村方向的
    路邊公用電話打阿郎0000000000的電話先跟他約說要過去找
    他，他先叫我到環中路的再興筒仔米糕等他，之後阿郎就用
    0000000000打我電話0000000000，我跟他講說我在廣福路附
    近，他叫我沿路邊騎上去，後來在廣福路相遇，我騎車騎在
    他車旁，我拿500元現金跟他買1包海洛因」等語（參第2565
    4號偵卷第12-14頁筆錄），於98年2月20日在原審審理中
    具結證稱：「於偵訊時所稱97年10月25日該次與被告聯絡及
    相遇的過程是實在的，當日有拿500元給被告」、「偵訊時
    所述均係基於自由意思回答」等語（參原審第5078號卷第12
    8、131頁筆錄）。
(3)、被告所有持用之0000000000號行動電話通訊監察譯文顯示：
    97年10月25日7時23分許與賴傑盟所使用之00-00000000號公
    用電話有如下之對話：「A（被告）：喂。B（證人賴傑盟）
    ：你在山上嗎。A：沒有，你去賣飯的那裡。B：好。A：你
    要怎樣的。B：一樣。A：好。」，於97年10月25日7時39分
    許與賴傑盟所使用之0000000000號行動電話有如下之對話：
    「A：到哪了。B：大雅跟廣福路的OK。A：在貨運那裡喔。B
    ：對。A：你快開上來。B：好。」（參原審第5078號卷第20
    5頁）。
(4)、綜上足徵：被告確有為本件與證人賴傑盟聯絡販賣海洛因並
    交付海洛因予證人賴傑盟之行為，且證人賴傑盟於偵審中均
    證稱係向被告購買，並非與被告集資合買。茲被告果僅係因
    合資而幫證人賴傑盟購買毒品，證人賴傑盟自無不知之理，
    且必感激被告冒著被抓之危險幫其購買毒品，是其自不可能
    是非不分，反而故意誣指被告販賣其毒品，因此可信被告確
    實係販賣毒品給證人賴傑盟，證人賴傑盟方為前揭之證述，
    而證人賴傑盟於原審前揭審理中另稱：「當時我是拿500元
    要合資購買海洛因」等語（參原審第5078號卷第128頁筆錄
    ），應僅係事後呼應被告之詞，不足採信。
(三)、編號3.部分：
(1)、被告於98年1月22日在原審準備程序中供稱：「我確實有將
    起訴書記載之海洛因交給廖登豪，但我是幫他們調貨而已。
    」等語（參原審第5078號卷第64頁筆錄）。
(2)、證人廖登豪於97年10月31日在檢察官偵訊中具結證稱：「
    我在同一天（按指97年10月26日）16至17時許，我是用西屯
    路3段上的公用電話打給〈阿郎〉，電話中我跟他說〈女生1
    個〉，約在黃昏市場，約10分鐘後我就在黃昏市場旁的停車
    場向〈阿郎〉購買1000元海洛英毒品1小包。」等語（參第2
    5654號偵卷第17-23頁筆錄），於98年11月3日在本院前審
    審理中具結證稱：「（問：你97年10月的時候有無施用毒品
    ？）有，施用一級毒品海洛因。」、「（問：當時所施用的
    海洛因來源為何？）跟甲○○他們買的。」、「（問：提示
    97年10月26日16時45分6秒的通訊譯文，請確認是否你與甲
    ○○間的對話？）是的。」、「（問：這一次對話的目的是
    什麼？）購買毒品海洛因。」、「（問：這一次有購買到毒
    品海洛因？）有買到。」等語（參本院前審卷第205-207頁
    筆錄）。
(3)、被告所有持用之0000000000號行動電話通訊監察譯文顯示：
    97年10月26日16時45分許與廖登豪所使用之00-00000000號
    公用電話有如下之對話：「A（被告）：喂。B（證人廖登豪
    ）：我阿豪，女生1000。A：黃昏市場那裡。B：好。」（參
    第0000000000號卷第56頁）。
(4)、綜上足徵：被告確有為本件與證人廖登豪聯絡販賣海洛因並
    交付海洛因予證人廖登豪之行為，且證人廖登豪於偵審中均
    證稱係向被告購買，並非請被告調貨。茲被告果僅係幫證人
    廖登豪調貨，證人廖登豪自無不知之理，且必感激被告冒著
    被抓之危險幫其購買毒品，是其自不可能是非不分，反而故
    意誣指被告販賣其毒品，因此可信被告確實係販賣毒品給證
    人廖登豪，證人廖登豪方為前揭之證述。
(四)、編號4.部分：
(1)、被告於98年1月22日在原審準備程序中供稱：「我確實有將
    起訴書記載之海洛因交給朱賢益，但我是幫他們調貨而已。
    」等語（參原審第5078號卷第64頁筆錄）。
(2)、證人之朱賢益於97年10月31日在警詢中證稱：「我施用毒
    品海洛因的來源受向綽號阿龍購買的，阿龍就是犯罪嫌疑人
    紀錄表中編號3（即被告）的男子。」等語（參第000000000
    0號警卷第61頁筆錄），於97年10月31日檢察官偵訊中具
    結證稱：「0000000000是我用的電話，我在（97年）10月10
    日中午12點多打電話跟〈阿郎〉洽購毒品，這次也是一樣在
    環中路跟西屯路口，跟他買1000元的海洛因毒品1小包。」
    等語（參第25654號偵卷第26-28頁筆錄），於98年2月20
    日在原審審理中具結證稱：「我有施用毒品海洛因。」、「
    （問：你是否曾於97年10月10日11時38分18秒、97年10月10
    日12時2分6秒，與對方打過電話，提示監聽譯文？）是。」
    、「（問：97年10月10日譯文中有〈要處理1000〉等用語，
    所指為何？）是要購買海洛因1000元的意思。」等語（參原
    審第5078號卷第136頁筆錄）。
(3)、被告所有持用之0000000000號行動電話通訊監察譯文顯示：
    97年10月10日11時38分18秒與證人朱賢益持用之0000000000
    號行動電話有如下之對話：「A（被告）：喂。B（證人朱賢
    益）：我益仔，要處理1000。A：現在喔。B：我12點下午休
    息。A：你昨天沒來。B：我昨天說10點要下班，結果到12點
    才下班。A：亞太。B：補一點給我。A：好。」，於同日12
    時12分41秒有如下之對話：「A：喂。B：我到了。」，於同
    日12時47分18秒有如下之對話：「A：我到了，我在停紅綠
    燈。B：喔。」（參第0000000000號警卷第64頁）。
(4)、綜上足徵：被告確有為本件與證人朱賢益聯絡販賣海洛因並
    交付海洛因予證人朱賢益之行為，且證人朱賢益於警詢及偵
    訊中均證稱係向被告購買，並非請被告調貨或介紹藥頭。茲
    被告果僅係幫證人朱賢益調貨或介紹藥頭，證人朱賢益自無
    不知之理，且必感激被告冒著被抓之危險幫其購買毒品，是
    其自不可能是非不分，反而故意誣指被告販賣其毒品，因此
    可信被告確實係販賣毒品給證人朱賢益，證人朱賢益方為前
    揭之證述，而證人朱賢益於原審前揭審理中雖改稱：「應該
    不是購買，我是請他幫忙」等語（參原審第5078號卷第132
    頁背面筆錄），應僅係事後呼應被告之詞，不足採信。
(五)、編號5.部分：
(1)、被告於98年1月22日在原審準備程序中供稱：「我確實有將
    起訴書記載之海洛因交給朱賢益，但我是幫他們調貨而已。
    」等語（參原審第5078號卷第64頁筆錄）。
(2)、證人之朱賢益於97年10月31日在警詢中證稱：「我施用毒
    品海洛因的來源受向綽號阿龍購買的，阿龍就是犯罪嫌疑人
    紀錄表中編號3（即被告）的男子。」等語（參第000000000
    0號警卷第61頁筆錄），於97年10月31日檢察官偵訊中具
    結證稱：「我又於（97年）10月17日晚上10點38分打電話給
    阿郎，差不多20分鐘以後我在環中路跟西屯路口跟阿郎買10
    00元的海洛因毒品1小包。」等語（參第25654號偵卷第26-2
    8頁筆錄），於98年2月20日在原審審理中具結證稱：「我
    有施用毒品海洛因。」、「（問：你是否曾於97年10月17日
    22時38分14秒，與對方打過電話？（提示監聽譯文）是。」
    、「（問：97年10月17日這次跟對方買多少錢的毒品？）我
    忘記買多少錢了。」、「（問：你在偵查中曾稱，97年10月
    17日該次是要向對方買1000元的海洛因，是否實在，提示偵
    訊筆錄？）日期我現在不敢確定，我在偵查中的確有這麼說
    。」等語（參原審第5078號卷第136頁筆錄）。
(3)、被告所有持用之0000000000號行動電話通訊監察譯文顯示：
    97年10月17日22時38分14秒與證人朱賢益持用之0000000000
    號行動電話有如下之對話：「A（被告）：喂。B（證人朱賢
    益）你看在哪等比較近。A：在環中跟西屯路等。B：十字路
    口嗎？A：對。」（參第0000000000號警卷第64頁）。
(4)、綜上足徵：被告確有為本件與證人朱賢益聯絡販賣海洛因並
    交付海洛因予證人朱賢益之行為，且證人朱賢益於警詢及偵
    訊中均證稱係向被告購買，並非請被告調貨或介紹藥頭。茲
    被告果僅係幫證人朱賢益調貨或介紹藥頭，證人朱賢益自無
    不知之理，且必感激被告冒著被抓之危險幫其購買毒品，是
    其自不可能是非不分，反而故意誣指被告販賣其毒品，因此
    可信被告確實係販賣毒品給證人朱賢益，證人朱賢益方為前
    揭之證述，而證人朱賢益於原審前揭審理中雖改稱：「應該
    不是購買，我是請他幫忙」等語（參原審第5078號卷第132
    頁背面筆錄），應僅係事後呼應被告之詞，不足採信。
(六)、編號6.部分：
(1)、被告於98年1月22日在原審準備程序中供稱：「我確實有將
    起訴書記載之海洛因交給朱賢益，但我是幫他們調貨而已。
    」等語（參原審第5078號卷第64頁筆錄）。
(2)、證人之朱賢益於97年10月31日在警詢中證稱：「我施用毒
    品海洛因的來源受向綽號阿龍購買的，阿龍就是犯罪嫌疑人
    紀錄表中編號3（即被告）的男子。我最後一次跟綽號阿龍
    購買海洛因，應該是在10月20日左右中午跟他約定在環中路
    跟西屯路口」」等語（參第0000000000號警卷第59-61頁筆
    錄），於97年10月31日檢察官偵訊中具結證稱：「我最近
    一次購買毒品，是上星期10月20日中午12時許，用我的電話
    0000000000撥打0000000000電話，跟阿郎約在環中路跟西屯
    路上的大眾電信路邊紅綠燈下，大約隔10幾分鐘我騎車過去
    ，然後阿郎他開一部白色三菱自小客車來跟我交易，我跟他
    買500元的海洛因毒品。」等語（參第25654號偵卷第26-28
    頁筆錄），於98年2月20日在原審審理中具結證稱：「我
    有施用毒品海洛因。」、「（偵訊時）我沒有隨便亂講」、
    「（問：你是否曾於97年10月20日12時5分10秒、97年10月
    20 日12時21分22秒，與對方打過電話，提示監聽譯文？）
    是。」、「（問：97年10月20日譯文中有〈跟你拿500〉，
    所指為何？）是要購買海洛因500元的意思。」等語（參原
    審第5078號卷第136頁筆錄）。
(3)、被告所有持用之0000000000號行動電話通訊監察譯文顯示：
    97年10月20日12時5分10秒與證人朱賢益持用之0000000000
    號行動電話有如下之對話：「A（被告）：喂。B（證人朱賢
    益）：跟你拿500。A：嗯。B：要在哪，一樣在那裡嗎。A：
    昨天那裡。B：大眾電信嗎。A：對。」，旋即於同日12時21
    分許，證人朱賢益復電告被告業已抵達約定地點（參第0000
    000000號警卷第64頁）。
(4)、綜上足徵：被告確有為本件與證人朱賢益聯絡販賣海洛因並
    交付海洛因予證人朱賢益之行為，且證人朱賢益於警詢及偵
    訊中均證稱係向被告購買，並非請被告調貨或介紹藥頭。茲
    被告果僅係幫證人朱賢益調貨或介紹藥頭，證人朱賢益自無
    不知之理，且必感激被告冒著被抓之危險幫其購買毒品，是
    其自不可能是非不分，反而故意誣指被告販賣其毒品，因此
    可信被告確實係販賣毒品給證人朱賢益，證人朱賢益方為前
    揭之證述，而證人朱賢益於原審前揭審理中雖改稱：「應該
    不是購買，我是請他幫忙」等語（參原審第5078號卷第132
    頁背面筆錄），應僅係事後呼應被告之詞，不足採信。
(七)、編號7.部分：
(1)、被告於98年1月22日在原審準備程序中供稱：「98年10月28
    日那次陳志豪當天給我現金1000元，但那是陳志豪前欠我錢
    還給我的。」等語（參原審第5078號卷第64頁筆錄）。
(2)、證人陳志豪於97年10月29日在警詢中證稱：「我是打電話向
    綽號阿郎之男子購買海洛因‧‧‧於97年10月28日23時許我
    用我的電話0000000000撥打綽號阿郎之門號0000000000，跟
    他聯絡表示我要女的（海洛因）500元，他即約我在臺中市
    ○○路與漢口路的全國電子旁見面交易，大約30分鐘內我與
    阿郎在臺中市○○路與漢口路的全國電子旁見面完成交易，
    警方今日（即97年10月29日）查扣毛重0.2公克海洛因就是
    向阿郎購買後我使用所剩下的‧‧‧阿郎是開一輛三菱廠牌
    白色自小客車，體壯高約173公分，理平頭，滿臉黑豆‧‧
    ‧警方提供指認犯罪嫌疑人紀錄表內有10人相片，經我檢視
    後編號6號（即被告甲○○）就是綽號阿郎之人。」等語（
    參第0000000000號警卷第38-42頁筆錄），於97年10月30
    日在檢察官偵訊中具結證稱：「為警查扣的海洛因是向綽號
    阿郎的男子買的，交易的時間是10月28日晚上11點多左右，
    在漢口路跟中港路旁的全國電子旁，以現金500元向他買的
    。28日晚上10點多我從餐廳下班後，我在餐廳外用我的0000
    000000號手機打阿郎的手機‧‧‧我在餐廳門外打了一通，
    約好後就直接去全國電子，到了之後又打一通給他，之後我
    又等了他15至20分鐘，他才開了一部白色的三菱自小客車來
    。我在警局有指認阿郎，就是指認紀錄表上編號6號的這個
    男子。他的本名叫甲○○。他的手機是0000000000號。」等
    語（參第4851號他卷第22-25頁筆錄）。
(3)、被告所有持用之0000000000號行動電話通訊監察譯文顯示：
    97年10月28日20時57分56秒與證人陳志豪持用之0000000000
    號行動電話有如下之對話：「A（被告）：喂。B（證人陳志
    豪）：女生有嗎。A：有。B：1個。A：你在哪。B：大里。A
    ：你去中港路跟河南路多久。B：20到30分。A：漢口路呢。
    B：20分就到了。A：好。」，同日21時51分28秒有如下之對
    話：「A：喂。B：你要過來嗎。A：我在等朋友。B：我過去
    好嗎。A：我在梧棲，我剛到而已，我在這裡忙完馬上跟你
    聯絡。B：好。」，同日22時35分34秒被告再電告證人陳志
    豪前往中港路與漢口路會面，嗣於同日23時6分7秒，被告電
    告證人陳志豪已抵達約定地點（參第0000000 000號卷第43
    頁背面）。
(4)、證人陳志豪於97年10月29日19時許，在臺中市○區○○○路
    四段60巷7號住處，為警搜查扣其所有之上開用餘海洛因毒
    品1 小包（毛重約0.2公克）、已使用過之注射針筒2支、分
    裝管1支、自製燈泡吸食器1組等物乙情，有搜索扣押筆錄及
    扣押物品目錄表等在卷可憑（參第4851號他卷第13-14頁）
    。
(5)、綜上足徵：被告確有為本件與證人陳志豪聯絡販賣海洛因並
    交付海洛因予證人陳志豪之行為。又觀諸被告與證人陳志豪
    聯絡之前揭監聽譯文，雙方並無任何要還錢或索債之表示，
    其中謂「有女生嗎」，則與一般聯絡毒品交易之海洛因暗語
    相符，可信證人陳志豪前揭證稱係與被告交易海洛因應為真
    實，被告辯稱是證人陳志豪要還其1000元，僅係卸責之詞。
    另證人陳志豪於98年11月3日在本院前審審理中具結證稱：
    「97年10月29日被搜索扣押之海洛因是向綽號小武之人購買
    ，小武不是被告，前揭電話是與被告聯絡要一起出資去得得
    毒品，會面時其先還被告1000元，並問被告是否要一起出資
    去買毒品，被告就否決。」等語（參本院前審卷第208-209
    頁筆錄），惟證人陳志豪既是以前揭電話聯絡被告一起購買
    毒品，自必雙方均有意購買且已約定好才會見面，焉有一見
    面還問被告要不要一起去買，並遭被告否決之理，其所述顯
    係事後迴護被告之舉，而不足採信。
(八)、編號8.部分：
(1)、被告於98年1月22日在原審準備程序中供稱：「我確實有將
    起訴書記載之海洛因交給杜俊賢，但我是幫他們調貨而已。
    」等語（參原審第5078號卷第64頁筆錄）。
(2)、證人杜俊賢於97年10月31日在警詢中證稱：「（97年）10
    月18日上午7時47分許，我有以0000000000電話打給0000000
    000，通話內容我要跟對方買1000元海洛英毒品，詳細通話
    內容不記得，我是約在玉門路與西屯路口，向胖男子購買
    1000元海洛英毒品，當日胖男子也是駕駛同一部白色三菱自
    小客車。」等語（參第25654號卷第85-90頁筆錄），於97
    年12月11日於檢察官偵訊中具結證稱：「我在10月18日上午
    7時47分許有打電話要買毒品，在打完電話後差不多8時許，
    在玉門路及西屯路口，這次好像和胖胖的編號3號的人（即
    被告）買1000元海洛因，當場現金交易。」等語（參第2565
    4號偵卷第174-176頁筆錄），於98年3月12日在原審審理
    中具結證稱：「（問：依據你所使用之0000000000及對方00
    00000000於97年10月18日7時47分19秒該通對話，這通對話
    是否你所撥打之對話，提示監聽譯文？）是，對話內容跟前
    一通一樣（指需要1000元之海洛因）。」、「（問：這通對
    話完之後，有無取得毒品？）有，是我上班前順路去取的。
    」等語（參原審第5078號卷第175頁背面筆錄）。
(3)、被告所有持用之0000000000號行動電話通訊監察譯文顯示：
    97年10月18日7時47分19秒與證人杜俊賢持用之0000000000
    號行動電話有如下之對話：「A（被告）：喂。B（證人杜俊
    賢）：我騎光陽的那個，1000元方便嗎。A：去玉門路。B：
    好，我到了。」（參第25654號偵卷第93頁）。
(4)、綜上足徵：被告確有為本件與證人杜俊賢聯絡販賣海洛因並
    交付海洛因予證人杜俊賢之行為，且證人杜俊賢於警詢及偵
    訊中均證稱係向被告購買，並非請被告調貨。茲被告果僅係
    幫證人杜俊賢調貨，證人杜俊賢自無不知之理，且必感激被
    告冒著被抓之危險幫其購買毒品，是其自不可能是非不分，
    反而故意誣指被告販賣其毒品，其於原審審理中亦證稱被告
    願意幫其調毒品，表示其與被告間沒有任何仇恨（參原審第
    5078號卷第180頁筆錄），因此可信被告確實係販賣毒品給
    證人杜俊賢，證人杜俊賢方為前揭之證述，而證人杜俊賢於
    原審前揭審理中雖改稱：「被告告訴我他沒有在賣毒品，我
    是打電話請被告幫我調毒品」等語（參原審第5078號卷第17
    4頁筆錄），應僅係事後呼應被告之詞，不足採信。
(九)、編號9.部分：
(1)、被告於98年1月22日在原審準備程序中供稱：「我確實有將
    起訴書記載之海洛因交給杜俊賢，但我是幫他們調貨而已。
    」等語（參原審第5078號卷第64頁筆錄）。
(2)、證人杜俊賢於97年10月31日在警詢中證稱：「（97年）10
    月28日20時39許，我有以0000000000電話撥打給0000000000
    電話購買毒品，我在電話中說〈要500〉，然後跟對方約在
    西屯路與安和路口，我就前往該處等，約10分鐘左右，胖男
    子駕駛白色三菱自小客車到達，我跟他以現金購買500元海
    洛英毒品1小包。」等語（參第25654號偵卷第85-90頁筆錄
    ，於97年12月11日在檢察官偵訊中具結證稱：「（97年10
    月28日20時39分）有打這支電話（指0000000000）購買毒品
    ，約在西屯路，大約打完電話後的的幾分鐘，在西屯路與安
    和路口，跟對方買500元海洛因毒品，當場現金交易。」等
    語（參第25654號偵卷第174-176頁筆錄），於98年3月12
    日在原審審理審理中具結證稱「（問：依據你所使用之0000
    000000及對方0000000000於97年10月28日20時39分17秒該通
    對話，這通對話是否你所撥打之對話，提示監聽譯文？）是
    ，其中內容〈我先500給你〉，是因為當時我身上只有500元
    ，所以要跟對方拿500元的海洛因。」、「（問：97年10月2
    8日該次通話完之後，你剛剛先是陳述時間已久，你不太記
    得有無拿到毒品，後來許律師問你時，你是說向編號6的人
    取得毒品，你是否可以確認當天究竟有無取得毒品？）有，
    這個地方只交易過這一次，所以我記得比較清楚，當天是取
    得500元的海洛因。」、「（問：根據被告甲○○的說詞，
    被告甲○○到達現場之後，你告訴被告甲○○說你沒有錢，
    所以被告甲○○沒有交付毒品給你，究竟實情為何？）我不
    可能沒有錢還刻意約他們出來。」（參原審第5078號卷第17
    7、179頁筆錄）。
(3)、被告所有持用之0000000000號行動電話通訊監察譯文顯示：
    97年10月28日20時39分17秒與證人杜俊賢持用之0000000000
    號行動電話有如下之對話：「A（被告）：現在在哪。B（證
    人杜俊賢）：東海。A：你要去安和路那裡。B：安和路跟西
    屯路嗎。A：對，要怎樣的。B：我先500給你。A：好。」（
    參第25654號偵卷第95頁），於同日20時50分55秒有如下之
    對話：「A：馬上到。B：我到了。」（參外放證物袋內0000
    000000號行動電話監聽譯文第110頁）。
(4)、綜上足徵：被告確有為本件與證人杜俊賢聯絡販賣海洛因並
    交付海洛因予證人杜俊賢之行為，且證人杜俊賢於警詢及偵
    訊中均證稱係向被告購買，並非請被告調貨。茲被告果僅係
    幫證人杜俊賢調貨，證人杜俊賢自無不知之理，且必感激被
    告冒著被抓之危險幫其購買毒品，是其自不可能是非不分，
    反而故意誣指被告販賣其毒品，其於原審審理中亦證稱被告
    願意幫其調毒品，表示其與被告間沒有任何仇恨（參原審第
    5078號卷第180頁筆錄），因此可信被告確實係販賣毒品給
    證人杜俊賢，證人杜俊賢方為前揭之證述，而證人杜俊賢於
    原審前揭審理中雖改稱：「被告告訴我他沒有在賣毒品，我
    是打電話請被告幫我調毒品」等語（參原審第5078號卷第17
    4頁筆錄），應僅係事後呼應被告之詞，不足採信。
三、附表二被告與林上智共同販賣毒品部分經查：
(一)、編號1.部分：
(1)、被告於98年1月22日在原審準備程序中供稱：「我確實有將
    起訴書記載之海洛因交給賴傑盟，但我是幫他們調貨而已
    。」等語（參原審第5078號卷第64頁筆錄）。
(2)、共犯林上智於97年12月22日在原審訊問中供稱：「000000
    0000是我持用之電話。」（參原審第5078號卷第33頁背面筆
    錄）。於98年1月22日在原審準備程序中供稱：「賴傑盟
    部分我承認。」（參同上卷第75頁筆錄）。
(3)、證人賴傑盟於97年10月30日在檢察官偵訊中具結證稱：「
    我施用毒品來源是跟綽號阿郎（即被告甲○○）及綽號兄仔
    （即共犯林上智）購買的」、「10月15日早上7時5分我用自
    己的行動電話打0000000000的電話給林上智，向他購買海洛
    因，大概在當天8時10分許，騎車到西屯甲○○他家跟林上
    智買不知道500元或1000元的海洛因毒品1小包」等語（參第
    25654號偵卷第12至14頁筆錄），於98年2月20日在原審審
    理中具結證稱：「當天（97年10月15日）早上我的確先打電
    話給林上智後，再到甲○○家，但當時我身上只有500元，
    我忘記我500元是交給誰，我去甲○○家時，甲○○及林上
    智都在」、「甲○○將毒品交給我的方法，有時候是他在家
    ，有時候是他打電話給我約在別的地方交付，林上智有一次
    幫忙轉交過‧‧‧」、「偵訊時所述均係基於自由意思回答
    」等語（參原審第5078號卷第128、129、131頁筆錄）。
(4)、共犯林上智所有持用之0000000000號行動電話通訊監察譯文
    顯示：97年10月15日7時5分52秒與證人賴傑盟持用之000000
    0000有如下之對話：「A（共犯林上智）：怎樣啦。B（證人
    賴傑盟）：要過去你那裡。A：要做什麼啊？B：一樣。A：
    要就快點，我們要出去。」（參原審第5078號卷第201-4頁
    ），另被告所有持用之0000000000號行動電話與證人賴傑盟
    所持用0000000000號行動電話旋於同日7時16分許有如下之
    對話：「A（被告）到哪了。B（證人賴傑盟）中科的路上。
    A ：快點，我要出去。」（參外放證物袋內0000000000行動
    電話監聽譯文表第84頁）。
(5)、綜上足徵：被告確有與共犯林上智共為本件販賣海洛因予證
    人賴傑盟之行為，且證人賴傑盟於偵審中均證稱係向被告購
    買，並非與被告集資合買。茲被告果僅係因合資而幫證人賴
    傑盟購買毒品，證人賴傑盟自無不知之理，且必感激被告冒
    著被抓之危險幫其購買毒品，是其自不可能是非不分，反而
    故意誣指被告及共犯林上智販賣其毒品，因此可信被告與共
    犯林上智確實係販賣毒品給證人賴傑盟，證人賴傑盟方為前
    揭之證述，而證人賴傑盟於原審前揭審理中另稱：「係與被
    告及共犯林上智合資購買海洛因」，應僅係事後呼應被告之
    詞，不足採信。
(二)、編號2.部分：
(1)、被告於98年1月22日在原審準備程序中供稱：「我確實有將
    起訴書記載之海洛因交給廖登豪，但我是幫他們調貨而已。
    」等語（參原審第5078號卷第64頁筆錄）。
(2)、共犯林上智於97年12月22日在原審訊問中供稱：「我有時
    候在甲○○家或甲○○車上施用毒品時，如果是甲○○在講
    其他支電話，會請我幫他接0000000000這支電話，這支電話
    打來的主要都是要買毒品，我再轉告甲○○何人要向他買何
    種的毒品。」等語（參原審第5078號卷第33頁背面筆錄），
    於99年1月22日在原審準備程序中供稱：「我另外還有在
    甲○○指示下，將海洛因交付給前來買毒品之人，但是他們
    的姓名我並不知道，交付地點路名我不清楚，但我記得曾經
    在黃昏市場交付過二次。」等語（參同上卷第75頁筆錄）。
(3)、證人廖登豪於97年10月31日在檢察官偵訊中具結證稱：「
    我施用的毒品是跟綽號阿郎及另一名我不認識名子的男子購
    買的，我都叫他〈鬥陣的〉（即共犯林上智）」、「（97年
    ）10月1日15時許，我用自己的手機0000000000打給阿郎的
    手機，電話是鬥陣的接聽，約在黃昏市場，他問我說要在黃
    昏市場的哪邊等，我就說上次藥局再前面一點，我就跟鬥陣
    的購買海洛英毒品1小包。」等語（參第25654號卷第17-23
    頁筆錄），於98年11月3日在本院前審審理中具結證稱：
    「（問：你97年10月的時候有無施用毒品？）有，施用一級
    毒品海洛因。」、當時所施用的海洛因來源為何？）跟甲○
    ○他們買的。」、「（問：請你說明和甲○○購買海洛因交
    易的情形？）就是打電話給他跟他約地方。」、「（問：警
    卷第53頁背面監察譯文，97年10月1日有兩通0000000000的
    電話是你打的嗎？）是的，我打的。」等語（參本院前審卷
    第205-206頁筆錄）。
(4)、被告所有持用之0000000000號行動電話通訊監察譯文顯示：
    97年10月1日15時1分52秒與廖登豪所使用之0000000000號行
    號行動電話有如下之對話：「A（共犯林上智）喂。B（證人
    廖登豪）阿龍？）A：不是。B：你是他朋友喔。A：對。B：
    等一下要去哪裡找你。A：黃昏市場。B：上次我去的那裡嗎
    。A：對。B：我到了打給你，女生1個。」，於同日15時9分
    32秒有如下之對話：「A ：喂。B：我到了，我們前面一點
    ，就到福雅路前面一點。A：什麼。B：上次不是在藥局，藥
    局再前面一點，我在路邊。A：好。」（參第0000000000號
    警卷第53頁背面）。
(5)、綜上足徵：被告確有與共犯林上智共為本件販賣海洛因予證
    人廖登豪之行為，且證人廖登豪於偵審中均證稱係向被告購
    買，並非請被告調貨。茲被告果僅係幫證人廖登豪調貨，證
    人廖登豪自無不知之理，且必感激被告冒著被抓之危險幫其
    購買毒品，是其自不可能是非不分，反而故意誣指被告販賣
    其毒品，因此可信被告確實係販賣毒品給證人廖登豪，證人
    廖登豪方為前揭之證述。
(三)、編號3.部分：
(1)、共犯林上智於97年12月22日在原審訊問中供稱：「我有時
    候在甲○○家或甲○○車上施用毒品時，如果是甲○○在講
    其他支電話，會請我幫他接0000000000這支電話，這支電話
    打來的主要都是要買毒品，我再轉告甲○○何人要向他買何
    種的毒品。」等語（參原審第5078號卷第33頁背面筆錄），
    於99年1月22日在原審準備程序中供稱：「我另外還有在
    甲○○指示下，將海洛因交付給前來買毒品之人。」等語（
    參同上卷第75頁筆錄）。
(2)、本院前審於98年12月15日審理中當庭勘驗97年10月9日13時
    53分49秒至13時55分13秒被告使用之0000000000號行動電話
    通訊監察錄音，並使證人廖登豪當庭辨識後，證人廖登豪具
    結證稱：「97年10月9日上開通聯錄音為不是我本人的聲音
    ，通聯中的聲音是我朋友〈阿忠〉的聲音，我當時人在〈阿
    忠〉旁邊，〈阿忠〉用我的名義打電話。這通電話講完後我
    就陪〈阿忠〉一起去過去買海洛因，金錢、數量、地點、時
    間如警訊筆錄所記載，這一次買海洛因的人是〈阿忠〉」等
    語（參本院前審卷第238頁背面筆錄）。是依證人廖登豪所
    述，該通電話係綽號「阿忠」之人與被告或共犯林上智所聯
    絡。雖證人廖登豪於警詢、偵訊及本院前審98年11月3日審
    理時均稱上揭電話係其與被告或林上智所聯絡，然依證人廖
    登豪於本院前審98年12月15日審理中具結證稱：「（問：你
    之前在警局製作筆錄的時候，當時警方有沒有播放錄音帶給
    你聽還是直接看譯文？）只看譯文，沒有聽錄音帶。」、「
    （問：你只看譯文，你是根據什麼來辨認那幾通譯文是否為
    你與被告之間的對話？）家裡的電話號碼及手機。」、「（
    問：除了電話號碼之外還有根據什麼來辨認？）警察問我的
    時候，那些電話對話只是當時幾天前的事情而已，警察也有
    拿譯文給我看，我記憶還稍微記得。」、「（你當時的印象
    既然比較深刻為什麼沒有向警方提到，97年10月9日、97年
    10月13日這兩次電話是你朋友撥打的？）因為當時被抓到會
    怕，怕會害到我朋友。」等語（參本院前審卷第239頁筆錄
    ）。而證人廖登豪於警詢、偵訊及本院前審98年11月3日審
    理時，既均未提供通訊監察錄音供其辨識，則證人廖登豪於
    事後作證時，能否明確記憶其與被告或共犯林上智通話之正
    確時間，即非無疑，本院前審於98年12月15日審理中既已提
    供通訊監察錄音供證人廖登豪辨識，證人廖登豪對於是否係
    其本人與被告或共犯林上智之通話，自無誤判之理。是本件
    應以證人廖登豪於本院98年12月15日審理時之證述稱97年10
    月9日向被告等人購買海洛因之人係綽號「阿忠」之人為可
    採。另證人廖登豪於97年10月31日在檢察官偵訊中具結證稱
    ：「（問：10月9日下午13-14時許，你是否用公用電話打給
    阿郎手機？）是，電話原本是阿郎接聽的，但最後一通事鬥
    陣的（即共犯林上智）接聽，也是他來跟我交易，地點是在
    河南路的麥當勞門口，我當場向鬥陣的購買1000元海洛因毒
    品，現金交易。」等語（參第25654號偵卷第21頁筆錄）。
(3)、被告所有持用之0000000000號行動電話通訊監察譯文顯示：
    97年10月9日13時53分49秒與阿忠之人所使用之00-00000000
    號公用電話有如下之對話：「A（被告）：喂。B（阿忠之人
    ）我阿豪，你有男生嗎。A：有。B：2張。A：你來西屯路跟
    文心路。B：我現在在大里。A：不然你要過來你再打給我。
    B：我過去差不多20分鐘。A：好。」，同日14時26分6秒與
    阿忠之人所使用之00-00000000號公用電話有如下之對話：
    「A：喂。B：我現在過去喔。A：可能都不行喔，都有味道
    。B：沒關係啦，有感覺就好。A：都不行。B：女生有嗎？
    A：有。B：拿1張。A：你要怎樣過來？B：騎車過來，還是
    要靠近市區。A：我在梧棲，現在要上去而已。B：多久會到
    ？A：10幾分，你來河南路跟中港路。B：好。」，同日14時
    5034秒與阿忠之人使用之00-00000000號公用電話以如下之
    對話：「A（共犯林上智）喂。B（阿忠之人）我到了。A：
    好。B：我在十字路口等你喔。A：好。」（參第0000000000
    號警卷第53頁背面-54頁）。
(4)、綜上足徵：被告確有與共犯林上智共為本件販賣海洛因予證
    人廖登豪之朋友即綽號阿忠之人之行為，且證人廖登豪於本
    院前審審理中證稱阿忠之人係向被告購買，並非請被告調貨
    。茲阿忠之人係借用廖登豪之名義與被告或共犯林上智洽談
    毒品事宜，是以被告果僅係幫證人廖登豪之友人即綽號阿忠
    之人調貨，證人廖登豪自無不知之理，且必感激被告冒著被
    抓之危險幫阿忠之人購買毒品，是其自不可能是非不分，反
    而故意誣指被告販賣其毒品，正如證人廖登豪初亦不願將阿
    忠之人供出一般，因此可信被告確實係販賣毒品給阿忠之人
    ，證人廖登豪方為前揭之證述。
(四)、編號4.部分：
(1)、被告於98年1月22日在原審準備程序中供稱：「我確實有將
    起訴書記載之海洛因交給廖登豪，但我是幫他們調貨而已。
    」等語（參原審第5078號卷第64頁筆錄）。
(2)、共犯林上智於97年12月22日在原審訊問中供稱：「我有時
    候在甲○○家或甲○○車上施用毒品時，如果是甲○○在講
    其他支電話，會請我幫他接0000000000這支電話，這支電話
    打來的主要都是要買毒品，我再轉告甲○○何人要向他買何
    種的毒品。」等語（參原審第5078號卷第33頁背面筆錄），
    於99年1月22日在原審準備程序中供稱：「我另外還有在
    甲○○指示下，將海洛因交付給前來買毒品之人。」等語（
    參同上卷第75頁筆錄）。
(3)、證人廖登豪於97年10月31日在檢察官偵訊中具結證稱：「
    我10月26日凌晨1至2時許，用西屯路三段統一超商門口的公
    用電話撥打0000000000電話，跟阿郎約在福雅路上的黃昏市
    場，我到了之後阿郎打我的手機給我，問我在哪，我跟他說
    我在福雅路上的7-11商店前等他，我就跟他說要一張，之後
    就在7-11旁邊的巷子口跟阿郎交易1000元的海洛英毒品1小
    包，當天阿郎是開一部白色三菱自小客車，他自己一個人」
    等語（參第25654號卷第17至23頁筆錄），於98年11月3日
    在本院前審審理中具結證稱：「（問：提示證人廖登豪警詢
    筆錄，提示要旨並交付閱覽，這是不是都是你講的，內容是
    否正確？）是的，都是我講的，內容與事實相符。」（參本
    院前審卷第208頁筆錄），而證人廖登豪之警詢筆錄記載：
    「我記得上星期日凌晨（按即97年10月26日）約1時許至2時
    左右，我先在臺中市○○路○段統一超商門口用公用電話打
    給0000000000電話，電話接通後我就說〈我是阿豪，我現在
    在黃昏市場那邊等你，我要女生一個〉，對方回答〈等我10
    分鐘，我馬上到〉，然後我就到福雅路上的統一超商交易地
    點，對方就撥打我的手機0000000000給我，跟我問說〈你在
    哪？我怎沒有看到你？〉，我就說〈你再往前開，對面有間
    萊爾富〉，然後我就在該超商門口等他，與他交易1000元海
    洛英毒品」等字（參第0000000000警號卷第45-50頁筆錄）
    。
(4)、被告所有持用之0000000000號行動電話通訊監察譯文顯示：
    97年10月26日0時50分59秒與證人廖登豪所使用之00-000000
    00號公用電話（發話方）有如下之對話：「A（共犯林上智
    ）：喂。B（證人廖登豪）：我阿豪，要去哪找你。A：黃昏
    市場。B：我過去那裡10分鐘，我的手機不能打。A：好。」
    ，同日1時6分7秒與證人廖登豪所使用之0000000000號行動
    電話有如下之對話：「A（被告）：你到了嗎。B（證人廖登
    豪）：我們約在福雅路的黃昏市場。A：我現在在黃昏市場
    了。B：要去阿猴他姊家不是有一間黃昏市場？A：你是說對
    面還有一間。B：對面一間萊爾富。A：好。」（參第000000
    0000號卷第56頁）。
(5)、綜上足徵：被告確有與共犯林上智共為本件販賣海洛因予證
    人廖登豪之行為，且證人廖登豪於偵審中均證稱係向被告購
    買，並非請被告調貨。茲被告果僅係幫證人廖登豪調貨，證
    人廖登豪自無不知之理，且必感激被告冒著被抓之危險幫其
    購買毒品，是其自不可能是非不分，反而故意誣指被告販賣
    其毒品，因此可信被告確實係販賣毒品給證人廖登豪，證人
    廖登豪方為前揭之證述。
(五)、編號5.部分：
(1)、被告於98年1月22日在原審準備程序中供稱：「我確實有將
    起訴書記載之海洛因交給朱賢益，但我是幫他們調貨而已。
    」等語（參原審第5078號卷第64頁筆錄）。
(2)、共犯林上智於97年12月22日在原審訊問中供稱：「我有時
    候在甲○○家或甲○○車上施用毒品時，如果是甲○○在講
    其他支電話，會請我幫他接0000000000這支電話，這支電話
    打來的主要都是要買毒品，我再轉告甲○○何人要向他買何
    種的毒品。」等語（參原審第5078號卷第33頁背面筆錄），
    於99年1月22日在原審準備程序中供稱：「我另外還有在
    甲○○指示下，將海洛因交付給前來買毒品之人。」等語（
    參同上卷第75頁筆錄）。於98年2月20日在原審審理中供
    稱：「甲○○有叫我拿毒品給別人，我有拿過毒品給朱賢益
    ，是拿海洛因。」（參同上卷第137頁筆錄）。
(3)、證人朱賢益於97年10月31日在警詢中證稱：「我施用的毒
    品來源都是向綽號〈阿龍〉購買的‧‧‧我用我的00000000
    00號行動電話撥打給綽號阿龍所使用之行動電話0000000000
    號‧‧‧我總共跟綽號阿龍購買約5次左右的海洛因毒品。
    我就跟他講說我跟你拿1000或500元的海洛因方便嗎，他就
    跟我約定在環中路跟西屯路口進行毒品交易，在該處約交易
    3次，也有在我租屋處附近萊爾富‧‧‧我撥打電話給阿龍
    要購買毒品時，通常都是他接聽的，但是有一次有另外一名
    男子接聽，我聽聲音並不像阿龍的聲音，是另外一名男子的
    聲音‧‧‧警方提示偵辦刑案指認犯罪嫌疑人記錄表照片，
    編號3號（即被告甲○○）就是綽號〈阿龍〉的男子，編號6
    號（即共犯林上智）我有見他購買過1次，都是撥打0000000
    000，這次我是跟編號6號男子購買1000元，也是在環中路跟
    西屯路口進行毒品交易‧‧‧阿龍是開白色三菱自小客車，
    編號號也是開那一臺白色三菱自小客車」等語（參第000000
    0000號警卷第59-61頁筆錄），於97年10月31日在檢察官
    偵訊中具結證稱：「（97年）10月7日我有打同一支電話（
    即0000000000號行動電話），但是電話是一個我不認識的人
    接的，他說阿郎不在，也是跟他約在環中路右轉西屯路的亞
    太通訊行門口，亞太跟大眾是同一家通訊行，是一個我不認
    識的人開白色三菱自小客車，跟他買1000元海洛因毒品」等
    語（參第25654號第26-28頁筆錄），於98年2月20日在原
    審審理中具結證稱：「（問：你是否曾於97年10月7日11時
    39分46秒、97年10月7日12時21分34秒與對方打過電話，提
    示監聽譯文？）是。」、「（問：97年10月7日譯文中有〈
    要處理1000〉等用語，所指為何？）都是要購買海洛因1000
    元的意思。」、「（問：97年10月7日你是中午12時21分抵
    達，何時交易毒品完畢？）交易時間大約20分鐘左右。」（
    參第5078號卷第136頁筆錄）。
(4)、被告所有持用之0000000000號行動電話通訊監察譯文顯示：
    97年10月7日11時39分46秒與證人朱賢益所使用之000000000
    0行動電話有如下之對話：「A（共犯林上智）：喂。B（證
    人朱賢益）：阿龍。A：不在。B：要處理1000。A：亞太那
    裡。B：我12點15分到。A：到了再打。」之對話，嗣於同日
    12時21分34秒，復由共犯林上智電告證人朱賢益業已抵達約
    定地點（參第0000000000號警卷第63頁）。
(5)、綜上足徵：被告確有與共犯林上智共為本件販賣海洛因予證
    人朱賢益之行為，且證人朱賢益於警詢及偵訊中均證稱係向
    被告購買，並非請被告調貨或介紹藥頭。茲被告果僅係幫證
    人朱賢益調貨或介紹藥頭，證人朱賢益自無不知之理，且必
    感激被告冒著被抓之危險幫其購買毒品，是其自不可能是非
    不分，反而故意誣指被告販賣其毒品，因此可信被告確實係
    販賣毒品給證人朱賢益，證人朱賢益方為前揭之證述，而證
    人朱賢益於原審前揭審理中雖改稱：「應該不是購買，我是
    請他幫忙」等語（參原審第5078號卷第132頁背面筆錄），
    應僅係事後呼應被告之詞，不足採信。
(六)、編號6.部分：
(1)、被告於98年1月22日在原審準備程序中供稱：「我確實有將
    起訴書記載之海洛因交給杜俊賢，但我是幫他們調貨而已。
    」等語（參原審第5078號卷第64頁筆錄）。
(2)、共犯林上智於97年12月22日在原審訊問中供稱：「我有時
    候在甲○○家或甲○○車上施用毒品時，如果是甲○○在講
    其他支電話，會請我幫他接0000000000這支電話，這支電話
    打來的主要都是要買毒品，我再轉告甲○○何人要向他買何
    種的毒品。」等語（參原審第5078號卷第33頁背面筆錄），
    於99年1月22日在原審準備程序中供稱：「我另外還有在
    甲○○指示下，將海洛因交付給前來買毒品之人。」等語（
    參同上卷第75頁筆錄）。於98年3月12日在原審審理中供
    稱：「我有拿過品給杜俊賢一次。」（參同上卷第180頁背
    面筆錄）
(3)、證人杜俊賢於97年10月31日於警詢中證稱：「我所持用之
    0000000000申請人是我本人，都是我在使用‧‧‧撥打0000
    000000向對方購買毒品‧‧‧0000000000是二名男子使用，
    一名男子胖胖的，年紀約30歲左右，戴眼鏡，另一名瘦瘦的
    ，戴眼鏡，年紀也約30多歲。他們2人每次交易都駕駛1臺白
    色三菱廠牌自小客車，車牌是1475‧‧‧警方提供指認犯罪
    嫌疑人紀錄表經我指認照片中編號3（即被告甲○○）是胖
    男子，編號6（即共犯林上智）是瘦男子，2人都是賣毒品給
    我的人‧‧‧（監聽譯文中）〈軟的〉就是海洛英毒品，〈
    硬的〉就是安非他命毒品，〈1000〉、〈1張〉都是指1000
    元價格之毒品，〈500〉是指500元之毒品‧‧‧」等語（參
    第25654號偵卷第85-90頁、第139-144頁筆錄），於97年1
    2月11日在檢察官偵訊中具結證稱：「我於10月17日上午10
    時26分，有打同1支電話（即0000000000）買海洛因‧‧‧
    當天跟他們2人中其中哪位買我已忘了，電話中說要買1000
    元，也是當場現金交易。」等語（參第25654號偵卷第174-1
    76頁筆錄），於98年3月12日在原審審理中具結證稱：「
    （問：依據你所使用之0000000000及對方0000000000於97年
    10月17日10時26分24秒該通對話，這通對話是否你所撥打之
    對話，提示監聽譯文？）應該是。」、「（問：上開對話的
    內容為何？）我告訴對方我需要1000元的海洛因。」、「（
    問：通話完後，對方後來有無交付毒品給你？）有。」等語
    （參原審第5078號卷第175頁筆錄）。
(4)、被告所有持用之0000000000號行動電話通訊監察譯文顯示：
    97年10月17日10時26分24秒與證人杜俊賢所使用之00000000
    00行動電話有如下之對話：「A（共犯林上智）：你過去玉
    門路，到了再打。B（證人杜俊賢）：1000。A：好。」，旋
    於同日10時32分許，證人杜俊賢電告共犯林上智業已抵達約
    定地點（參第25654號偵卷第92頁）。
(5)、綜上足徵：被告確有與共犯林上智共為本件販賣海洛因予證
    人杜俊賢之行為，且證人杜俊賢於警詢及偵訊中均證稱係向
    被告購買，並非請被告調貨。茲被告果僅係幫證人杜俊賢調
    貨，證人杜俊賢自無不知之理，且必感激被告冒著被抓之危
    險幫其購買毒品，是其自不可能是非不分，反而故意誣指被
    告販賣其毒品，其於原審審理中亦證稱被告願意幫其調毒品
    ，表示其與被告間沒有任何仇恨（參原審第5078號卷第180
    頁筆錄），因此可信被告確實係販賣毒品給證人杜俊賢，證
    人杜俊賢方為前揭之證述，而證人杜俊賢於原審前揭審理中
    雖改稱：「被告告訴我他沒有在賣毒品，我是打電話請被告
    幫我調毒品」等語（參原審第5078號卷第174頁筆錄），應
    僅係事後呼應被告之詞，不足採信。
(七)、編號7.部分：
(1)、被告於98年1月22日在原審準備程序中供稱：「我確實有將
    起訴書記載之海洛因交給杜俊賢，但我是幫他們調貨而已。
    」等語（參原審第5078號卷第64頁筆錄）。
(2)、共犯林上智於97年12月22日在原審訊問中供稱：「我有時
    候在甲○○家或甲○○車上施用毒品時，如果是甲○○在講
    其他支電話，會請我幫他接0000000000這支電話，這支電話
    打來的主要都是要買毒品，我再轉告甲○○何人要向他買何
    種的毒品。」等語（參原審第5078號卷第33頁背面筆錄），
    於99年1月22日在原審準備程序中供稱：「我另外還有在
    甲○○指示下，將海洛因交付給前來買毒品之人，但是他們
    的姓名我並不知道，交付地點路名我不清楚，但我記得曾經
    在黃昏市場交付過二次。」等語（參同上卷第75頁筆錄），
    於98年3月12日在原審審理中供稱：「我有拿過品給杜俊
    賢一次。」（參同上卷第180頁背面筆錄）
(3)、證人杜俊賢於97年10月31日於警詢中證稱：「（97年）10
    月21日17時許，我有以0000000000電話打給0000000000，電
    話中我說『我是騎光陽的，要各拿500元軟的與硬的，對方
    沒有在附近，要我等一下，我就回去租屋處等他，約過了幾
    小時對方打給我，跟我說西屯路有間藥局問我知不知道，我
    說我知道，然後我就前往該處，到的時候我打給對方，對方
    跟我約在附近黃昏市場的水果攤，我就到那邊，對方是瘦男
    子駕駛白色三菱自小客車出現，我向他購買500元海洛英毒
    品1小包與500元（甲基）安非他命毒品1小包。」等語（參
    第25654號偵卷第85-90頁、第139-144頁筆錄），於97年1
    2月11日在檢察官偵訊中具結證稱：「我在10月21日下午5時
    19分又打同一支電話（指0000000000）買毒品。在當天半夜
    12點多，在西屯路黃昏市場旁的水果攤和編號6號（即共犯
    林上智）的那人買500元，現場現金交易，因當天那個人有
    跟我說有間24小時的西藥房，後來又改地方，所以我比較有
    印象。」等語（參第25654號偵卷第174-176頁筆錄），於
    98年3月12日在原審審理中具結證稱：「（問：依據你所使
    用之0000000000及對方0000000000於97年10月21日17時19分
    48秒該通對話，這通對話是否你所撥打之對話，提示監聽譯
    文？）是。」、「（問：通話內容中說〈可以5百5百，軟的
    硬的〉所指何意？）軟的是海洛因，硬的是安非他命，就是
    二種毒品請他們各幫我調500元的意思。」、「（問：你先
    前證稱你只有施用海洛因，為何需要對方幫你調安非他命？
    ）因為我聽說安非他命可以用來戒除海洛因，所以我想試試
    看。」、「（問：你於偵查中證稱，你於97年10月21日下午
    5時19分有跟編號6號之人交易毒品成功，請你確認一下當天
    有無拿到毒品，向何人取得毒品？）的確有（拿到毒品），
    因為約定交易的地點我比較有印象，至於是誰拿給我的，我
    現在不確定。」、「（問：97年10月21日17時19分你打電話
    之後，對方隔了多久，才將毒品交付給你？）當時好像他們
    不在附近，一直到晚上才交付毒品給我。」等語（參原審第
    5078號卷第175-176頁筆錄）。
(4)、被告所有持用之0000000000號行動電話通訊監察譯文顯示：
    97年10月21日17時19分48秒與證人杜俊賢所使用之00000000
    00行動電話有如下之對話：「A（被告）：喂。B（證人杜俊
    賢）我騎光陽的，可以5百5百，硬的軟的。A：等一下，我
    沒在那裡。B：你什麼時候會回來？A：我要過去再打給你。
    B：我先過去東海等你。A：好。」，同日23時42分35秒有如
    下之對話：「A（共犯林上智）：你西屯路一直下去，有一
    間24小時的藥局你知道嗎。B（證人杜俊賢）：我到再打給
    好了嗎，過什麼路。A：西屯路下去不是有一個黃昏市場，
    就在那裡。B：我到了再打給你。」，嗣於同日23時49分46
    秒，共犯林上智電告證人杜俊賢在黃昏市場某水果攤（參第
    25654號偵卷第93頁）。
(5)、綜上足徵：被告確有與共犯林上智共為本件同時販賣海洛因
    與甲基安非他命予證人杜俊賢之行為，且證人杜俊賢於警詢
    及偵訊中均證稱係向被告購買，並非請被告調貨。茲被告果
    僅係幫證人杜俊賢調貨，證人杜俊賢自無不知之理，且必感
    激被告冒著被抓之危險幫其購買毒品，是其自不可能是非不
    分，反而故意誣指被告販賣其毒品，其於原審審理中亦證稱
    被告願意幫其調毒品，表示其與被告間沒有任何仇恨（參原
    審第5078號卷第180頁筆錄），因此可信被告確實係販賣毒
    品給證人杜俊賢，證人杜俊賢方為前揭之證述，而證人杜俊
    賢於原審前揭審理中雖改稱：「被告告訴我他沒有在賣毒品
    ，我是打電話請被告幫我調毒品」等語（參原審第5078號卷
    第174頁筆錄），應僅係事後呼應被告之詞，不足採信。
(八)、編號8部分：
(1)、被告於98年1月22日在原審準備程序中供稱：「我確實有將
    起訴書記載之海洛因交給杜俊賢，但我是幫他們調貨而已。
    」等語（參原審第5078號卷第64頁筆錄）。
(2)、共犯林上智於97年12月22日在原審訊問中供稱：「我有時
    候在甲○○家或甲○○車上施用毒品時，如果是甲○○在講
    其他支電話，會請我幫他接0000000000這支電話，這支電話
    打來的主要都是要買毒品，我再轉告甲○○何人要向他買何
    種的毒品。」等語（參原審第5078號卷第33頁背面筆錄），
    於99年1月22日在原審準備程序中供稱：「我另外還有在
    甲○○指示下，將海洛因交付給前來買毒品之人。」等語（
    參同上卷第75頁筆錄）。於98年3月12日在原審審理中供
    稱：「我有拿過品給杜俊賢一次。」（參同上卷第180頁背
    面筆錄）
(3)、證人杜俊賢於97年10月31日於警詢中證稱：「97年）10月
    27日23時30分許，我有以0000000000電話打給0000000000，
    我跟對方說〈我要1000元，在玉門路〉，然後我就去玉門路
    與西屯路口等，約10分鍾俊，瘦男子就駕駛白色三菱自小客
    車來，我以現金1000元向他購買1000元海洛英毒品1小包。
    」等語（參第25654號偵卷第85-90頁、第139-144頁筆錄）
    ，於97年12月11日在檢察官偵訊中具結證稱：「10月27日
    晚上11點半，我又打電話給對方要買海洛因，打完後差不多
    十幾分鐘後，在玉門路及西屯路交叉路口交易，來賣我毒品
    的是他們（指被告甲○○、林上智）其中的一個，這天是買
    1000元的海洛因毒品。」等語（參第25654號偵卷第174-176
    頁筆錄），於98年3月12日在原審審理中具結證稱：「（
    問：依據你所使用之0000000000及對方0000000000於97年10
    月27日23時29分43秒該通對話，這通對話是否你所撥打之對
    話，提示監聽譯文？）是，其中〈要處理1000〉是指我需要
    1000元的海洛因。」、「（問：這次對話完之後，你有無取
    得海洛因？）應該有。」等語（參原審第5078號卷第176頁
    筆錄）。
(4)、被告所有持用之0000000000號行動電話通訊監察譯文顯示：
    97年10月27日23時29分43秒與證人杜俊賢所使用之00000000
    00行動電話有如下之對話：「A（共犯林上智）：喂。B（證
    人杜俊賢）：要處理。A：好，玉門路。B：我要處理1000。
    」，旋於同日23時38分許，證人杜俊賢電告共犯林上智業已
    抵達約定地點（參第25654號偵卷第95頁）。
(5)、綜上足徵：被告確有與共犯林上智共為本件販賣海洛因予證
    人杜俊賢之行為，且證人杜俊賢於警詢及偵訊中均證稱係向
    被告購買，並非請被告調貨。茲被告果僅係幫證人杜俊賢調
    貨，證人杜俊賢自無不知之理，且必感激被告冒著被抓之危
    險幫其購買毒品，其自不可能是非不分，反而故意誣指被告
    販賣其毒品，其於原審審理中亦證稱被告願意幫其調毒品，
    表示其與被告間沒有任何仇恨（參原審第5078號卷第180頁
    筆錄），因此可信被告確實係販賣毒品給證人杜俊賢，證人
    杜俊賢方為前揭之證述，而證人杜俊賢於原審前揭審理中雖
    改稱：「被告告訴我他沒有在賣毒品，我是打電話請被告幫
    我調毒品」等語（參原審第5078號卷第174頁筆錄），應僅
    係事後呼應被告之詞，不足採信。
(九)、編號9.部分：
(1)、共犯林上智於97年12月22日在原審訊問中供稱：「我有時
    候在甲○○家或甲○○車上施用毒品時，如果是甲○○在講
    其他支電話，會請我幫他接0000000000這支電話，這支電話
    打來的主要都是要買毒品，我再轉告甲○○何人要向他買何
    種的毒品。」等語（參原審第5078號卷第33頁背面筆錄），
    於99年1月22日在原審準備程序中供稱：「我另外還有在
    甲○○指示下，將海洛因交付給前來買毒品之人。」等語（
    參同上卷第75頁筆錄）。於98年3月19日在原審審理中供
    稱：「我確實有拿過海洛因詹政宏。」等語（參原審第562
    號卷第63頁背面筆錄）。
(2)、證人詹政宏於98年3月19日在原審審理中具結證稱：「該綽
    號〈老大〉之人就是林上智」、「（問：你所持用的000000
    0000於97年10月26日上午10時27分49秒有與0000000000行動
    電話聯絡，通聯內容為：你問對方你在那裡，對方說在外面
    ，你說我要1500，對方說昨天那個嗎，你回答對，對方問你
    在你家喔，你回答對，對方問你說，你到廣福路多久，你問
    那裡，對方說不然你去黃昏市場好了，你說我到那裡差不多
    十幾分，對方回答好，請解釋該通話內容的意義為何，提示
    監聽譯文？）這通通話的確是我與對方購買1500元海洛因的
    通聯紀錄，當天有取得毒品，大約打完電話後20分鐘左右，
    交易地點就是在臺中市○○路黃昏市場那邊的十字路口，附
    近有新庄藥局沒有錯。」、「（問：該次交易1500元交給何
    人？）就是在庭被告林上智。」、「我沒有林上智的電話，
    我只知道甲○○及林上智住在一起，所以我要找林上智買毒
    品時，我就打甲○○0000000000該支電話，我平常打000000
    0000這支電話時，甲○○也有接過」、「（問：你於警詢及
    方才你回答辯護人及檢察官時所稱，係於97年10月27日22時
    許購得海洛因一節，實際上是否應為97年10月26日上午10時
    47分左右？）是。」、「（問：97年10月26日上午10時47分
    之該次交易，林上智如何前往前述交易地點與你交易？）林
    上智開白色的三菱轎車，車內有無其他人我不清楚。」等語
    （參原審第562號卷第62-63頁筆錄）。
(3)、被告所有持用之0000000000號行動電話通訊監察譯文顯示：
    97年10月26日10時27分49秒與證人詹政宏所使用之00000000
    00行動電話有如下之對話：「A（被告）：喂。B（證人詹政
    宏）：你在哪。A：外面。B：我要1500。A：昨天那個嗎？
    B：對。A：你在你家喔？B：對。A：你到廣福路多久。B：
    哪裡。A：不然你去黃昏市場好了。B：我到那裡差不多10幾
    分。A：好。」（參原審第562號卷第83頁），該錄音內容經
    原審於98年4月10日當庭播放，經被告確認係其所說無誤（
    參原審第5078號卷第240頁筆錄）。
(4)、綜上足徵：被告確有與共犯林上智共為本件販賣海洛因予證
    人詹政宏之行為，且證人詹政宏於原審審理中證稱係向被告
    購買，並非與被告一起合買。茲被告果係與證人詹政宏合買
    ，證人詹政宏自無不知之理，且被告願與證人詹政宏合買，
    兩人自無怨隙，證人亦不可能故意誣指被告販賣其毒品，況
    被告與證人詹政宏為前揭通話後，該0000000000號行動電話
    監聽譯文中亦無任何被告與毒品上游聯絡交易之對話，因此
    可信被告確實係販賣毒品給證人詹政宏，證人詹政宏方為前
    揭之證述無訛。
四、被告既一再否認有為附表一、附表二販賣海洛因及甲基安非
    他命之行為，亦無法查知其原先取得毒品之價額，是無從查
    知其具體販入、賣出之實際利得金額。然按販賣第一級毒品
    海洛因及第二級毒品甲基安非他命係違法行為，非可公然為
    之，而海洛因及甲基安非他命亦無公定價格，係可任意分裝
    增減分量，且每次買賣之價格、數量，亦隨時依雙方之關係
    深淺、資力、需求量、對行情之認知、來源是否充裕、查緝
    是否嚴緊、購買者被查獲時供述購買對象之可能風險之評估
    等因素，而異其標準，機動調整，非可一概論之。從而販賣
    之利得，除非經行為人詳細供出各次所販賣之毒品之進價及
    售價，且數量俱臻明確外，實難察得其交易實情，然販賣者
    從價差或量差中牟利，方式雖異，惟其販賣行為在意圖營利
    則屬同一。從而，舉凡有償交易，除足以反證其確係另基於
    某種非圖利本意之關係外，通常尚難因無法查悉其精確之販
    入價格，作為是否高價賣出之比較，諉以無營利之意思而阻
    卻販賣犯行之追訴，致知過坦承者難辭重典，飾詞否認者反
    得逞僥倖，而失情理之平。被告與附表一、附表二所示之購
    買毒品者並非至親，倘非有利可圖，自無平白甘冒觸犯重罪
    之風險而販賣海洛因及甲基安非他命予渠等之理，足認被告
    主觀上確有營利之意圖甚明。被告前揭所辯僅係卸責之詞，
    不足採信，此外，本件復有0000000000號及0000000000通訊
    監察書在卷可佐（參第0000000000號警卷第84、88頁），及
    扣案之被告所有持用之NOKIA廠牌電話機具1支（含00000000
    00號SIM卡1枚）、共犯林上智所有持用之G-PLUS廠牌行動話
    機具1支（含0000000000號SIM卡1枚）足憑。被告如附表一
    、附表二所示販賣海洛因及甲基安非他命之行為，事證均已
    臻明確，犯行均堪認定。
、論罪科刑部分：
一、被告行為後，毒品危害防制條例第4條業已修正，並於98年5
    月20日公布，同年月22日生效施行，是被告犯後法律已有變
    更。修正前毒品危害防制條例第4條第1項、第2項之規定為
    ：「製造、運輸、販賣第一級毒品者，處死刑或無期徒刑；
    處無期徒刑者，得併科新臺幣1000萬元以下罰金。」、「製
    造、運輸、販賣第二級毒品者，處無期徒刑或7年以上有期
    徒刑，得併科新臺幣700萬元以下罰金。」，修正後毒品危
    害防制條例第4條第1項則規定為：「製造、運輸、販賣第一
    級毒品者，處死刑或無期徒刑；處無期徒刑者，得併科新臺
    幣2000萬元以下罰金。」、「製造、運輸、販賣第二級毒品
    者，處無期徒刑或7年以上有期徒刑，得併科新臺幣1000萬
    元以下罰金。」，新舊法比較結果，修正後之法律規定並無
    較修正前有利於被告，依刑法第2條第1項前段之規定，本件
    仍應適用修正前之毒品危害防制條例。
二、按海洛因及甲基安非他命分別為毒品危害防制條例第2條第2
    項第1款、第2款所列管之第一級及第二級毒品，不得非法持
    有、販賣。是核被告就附表一、附表二所為，均係犯修正前
    毒品危害防制條例第4條第1項之販賣第一級毒品罪，附表二
    編號7.部分尚犯修正前毒品危害防制條例第4條第2項之販賣
    第二級毒品罪。附表一編號1.被告販賣海洛因予楊士賢部分
    ，追加起訴書記載係犯修正前毒品危害防制條例第4條第1項
    、第6項之販賣第一級毒品未遂罪，尚有未洽，茲因既遂與
    未遂僅係行為態樣不同，所犯罪名則相同，故毋庸變更起訴
    法條。又被告每次因販賣而持有第一級毒品及第二級毒品
    之低度行為，均為販賣海洛因及甲基安非他命之高度行為所
    吸收，均不另論罪。附表二編號7.部分係被告以一行為同
    時販賣海洛因及甲基安非他命，為想像競合犯，屬裁判上一
    罪，應從一重之販賣第一級毒品罪處斷。被告所為附表一
    、附表二計十八次犯行，每次均係犯意各別，行為互異，均
    應予分論併罰。被告就附表二之九次犯行與林上智有犯意
    聯絡及行為分擔，均為共同正犯。檢察官於原審移送併辦
    部分，與已起訴之附表一編號8.9.及附表二編號6.7.8.之犯
    罪事實相同，屬同一事實，本院自得併予審理。按法院不
    得就未經起訴之犯罪審判，刑事訴訟法第268條定有明文。
    故法院認定事實，適用法律職權之行使，應於不妨害事實同
    一之範圍內為之，亦即不變更起訴之犯罪事實，始得自由認
    定事實，適用法律（參最高法院88年度台上字第5435號判決
    ）。而事實上是否同一，則應以訴之目的、侵害性行為之內
    容及基本社會事實關係等作為判斷依據，亦即法院於判斷事
    實是否同一時，應參酌犯罪行為實施之態樣、方法、日時、
    處所及侵害之法益種類等因素作判斷。查本件附表二編號3.
    部分，檢察官係起訴被告及共犯林上智共同販賣第一級毒品
    予廖登豪，然經本院前審調查結果，實係販賣予綽號「阿忠
    」之人（詳前述），參酌犯罪行為實施之態樣，同為販賣毒
    品之犯罪實施行為，其方法、日時、處所亦皆相同，且毒品
    危害防制之保護法益，通說認為係維持國民健康之社會法益
    ，故縱使行為人所販售之對象不同，其所侵害之法益種類（
    維持國民健康社會法益）仍屬相同。職是，本院將起訴書所
    載此部分之販毒對象予以變更，並不妨害事實同一之範圍，
    仍屬檢察官起訴犯罪事實之範圍，本院仍得基此範圍自由認
    定事實，適用法律。被告於92年間曾犯重傷害罪，經本院
    以92年度上訴字第1177號案判處有期徒刑3年6月確定，入監
    執行至95年10月12日假釋出獄，並於95年12月24日假釋期滿
    未經撤銷假釋而以執行完畢論，此有臺灣高等法院被告前案
    紀錄表在卷可稽，被告於受有期徒刑執行完畢後，5年內故
    意再犯本件有期徒刑以上之罪，為累犯，所犯各罪除死刑與
    無期徒刑部分依法不得加重外，其他刑罰均應加重其刑。
    按刑之量定，為求個案裁判之妥當性，法律固賦予法院裁量
    權，但此項裁量權之行使，除應依刑法第57條規定，審酌行
    為人及其行為等一切情狀，為整體之評價，並應顧及比例原
    則與平等原則，使罪刑均衡，輕重得宜，以契合社會之法律
    感情，又刑法第59條規定犯罪之情狀可憫恕者，得酌量減輕
    其刑，其所謂「犯罪之情狀」，與同法第57條規定科刑時應
    審酌之一切情狀，並非有截然不同之領域，於裁判上酌減其
    刑時，應就犯罪一切情狀（包括第57條所列舉之10款事項）
    ，予以全盤考量，審酌其犯罪有無可憫恕之事由（即有無特
    殊之原因與環境，在客觀上足以引起一般同情，以及宣告法
    定低度刑，是否猶嫌過重等等），以為判斷，而販賣第一級
    毒品罪之法定刑為「死刑或無期徒刑；處無期徒刑者，得併
    科新臺幣1000萬元以下罰金」，然同為販賣第一級毒品之人
    ，其原因動機不一，犯罪情節未必盡同，或有大盤毒梟者，
    亦有中、小盤之分，甚或僅止於吸毒者友儕間為求互通有無
    之有償轉讓者亦有之，其販賣行為所造成危害社會之程度自
    屬有異，法律科處此類犯罪，所設之法定最低本刑卻同為「
    無期徒刑，得併科新臺幣1000萬元以下罰金」，不可謂不重
    ，於此情形，倘依其情狀處以有期徒刑，即足以懲儆，並可
    達防衛社會之目的者，自非不可依客觀之犯行與主觀之惡性
    二者加以考量其情狀，是否有可憫恕之處，適用刑法第59
    條之規定酌量減輕其刑，期使個案裁判之量刑，能斟酌至當
    ，符合比例原則（參最高法院95年度台上字第788號判決）
    。本件被告就如附表一、附表二所示販賣第一級毒品海洛因
    予他人之次數雖有十八次，惟對象僅為8人，每次販賣之金
    額為500元至1500元不等，其重量至多僅得供施用數次，其
    先後販賣第一級毒品海洛因之所得金額共計1萬4500元，被
    告實際販售之海洛因數量，較諸販毒集團尚屬零星小額，相
    對於長期大量販賣毒品之大毒梟而言，被告對社會治安及國
    民健康之危害顯然較小，倘仍遽處以販賣第一級毒品法定本
    刑之最低刑度，仍屬失之過苛而不盡情理，不免予人情輕法
    重之感，且難謂符合罪刑相當性及比例原則，更無從與大毒
    梟之惡行有所區隔，是被告犯罪情狀相較於法定之重刑，在
    客觀上足以引起一般人之同情，情節尚堪憫恕，乃依刑法第
    59條之規定，對被告每次所犯之販賣第一級毒品罪，均酌量
    減輕其刑。被告以上刑之加減，每罪均先加後減之。
三、原審據以論罪科刑，固非無見，惟(甲)原審判決未及為前揭新
    舊法之比較，(乙)附表一編號1.被告販賣海洛因予楊士賢部分
    ，已經完成交易而達既遂之狀態，原審判決卻論以未遂罪，
    (丙)附表二編號1.部分，被告於該日8時許，亦有以其持用之
    0000000000號行動電話與賴傑盟持用之0000000000號行動電
    話聯絡，原審判決就此部分之事實漏未記載，(丁)附表二編號
    3.部分，向被告及共犯林上智購買第一級毒品海洛因之人，
    係綽號「阿忠」之人，原審判決卻認係廖登豪等，而有未合
    或不當。被告提起上訴，仍執前揭辯詞否認犯罪，請求諭知
    無罪判決，及檢察官提起上訴認原審判決判處被告應執行刑
    為有期徒刑19年（原審係認定犯19罪，惟其中1罪業經本院
    前審改判無罪確定），尚屬過輕，雖均無理由，然因原審判
    決此部分既有前開可議之處，本院自應將原審判決此部分予
    以撤銷改判。爰審酌本件被告販賣海洛因及甲基安非他命之
    次數雖然不少，惟每次均量微價低，總計所得亦僅1萬5000
    元，情節不重，所為助長他人施用毒品成癮之惡習，戕害他
    人身心健康，對社會治安之危害非輕，素行不良，及本院前
    審改判被告應執行有期徒刑18年後，檢察官亦認其認事用法
    均無不合（參最高法院卷第27頁）等一切情狀，分別量處如
    附表一及附表二所示之宣告刑（包括主刑及從刑），主刑部
    分並定其如主文所示之應執行刑。另沒收部分：毒品危害
    防制條例第19條第1項規定，犯販賣毒品罪者，其犯罪所得
    之財物均沒收之，係採義務沒收主義，故販賣毒品所得之對
    價，不問其中成本若干，利潤多少，均應全部諭知沒收，貫
    徹政府查禁煙毒之決心，以符立法本旨；又共同正犯之犯罪
    所得為新臺幣時，因係合併計算，且於全部或一部不能沒收
    時以其財產抵償之，為避免執行時發生重複沒收、抵償之情
    形，故各共同正犯之間係採連帶沒收主義，於裁判時僅諭知
    連帶沒收，不得就全體共同正犯之總所得對各該共同正犯分
    別重複諭知沒收（參最高法院91年台上字第2419號、95年台
    上字第1781、3883號判決）。是以被告為附表一販賣海洛因
    之所得6000元（其中編號1.部分，因未收取價金，而無所得
    ，故不予列計）雖未扣案，仍應併予宣告沒收，如全部或一
    部不能沒收時，以其財產抵償之，被告與共犯林上智共為附
    表二販賣海洛因及甲基安非他命之所得計9000元雖未扣案，
    亦應併予宣告與林上智連帶沒收，如全部或一部不能沒收時
    ，以其等財產抵償之。扣案之NOKIA廠牌行動電話機具1支
    （含0000000000號SIM卡1枚）及G-PLUS廠牌行動電話機具1
    支（含0000000000號SIM卡1枚），係分別為被告及共犯林上
    智所有，此經渠二人於原審審理中及被告於本院準備程序中
    供述明確（參原審第5078號卷第249頁及本院卷第59頁筆錄
    ）【雖然前揭SIM卡之申請人並非被告及共犯林上智，然SIM
    卡為行動電話之使用介面，電信公司出租行動電話門號予消
    費者使用時，即為附帶提供SIM卡為門號介面，消費者申辦
    門號並開通上線時，即將SIM卡所有權移轉予消費者（參司
    法院97年5月6日院台廳一字第0970009760號函），是以該SI
    M卡顯屬動產而可移轉所有權之物，今被告及共犯林上智既
    稱前揭0000000000號、0000000000號行動電話分別為渠等所
    有，實際並為渠等所用，且查無其他人主張渠等並無所有及
    使用之權，自可相信渠等所言為真】，並分別供本件販賣毒
    品所用（使用情形詳如附表一、附表二所示），此經本院查
    證屬實，依毒品危害防制條例第19條第1項規定，均應在所
    犯各罪下併予宣告沒收。按毒品危害防制條例第18條第1
    項前段規定查獲之第一、二級毒品，不問屬於犯人與否，均
    沒收銷燬之，其所稱查獲之毒品，係指犯人被查獲之毒品而
    言，是以甲向乙購得毒品後經警查扣，該毒品自應於甲所犯
    之罪宣告沒收銷燬（參最高法院98年度台上字第1223號判決
    ）。查本件附表一編號7.證人陳志豪向被告所購買施用剩餘
    而遭警查扣之海洛因1包，並非被告被查獲之毒品，依前揭
    說明，自應於證人陳志豪所犯之罪宣告沒收，本案非能併予
    宣告沒收銷燬之。本件查獲被告時雖尚扣得第一級毒品海
    洛因1包（毛重約1.8公克）、摻有海洛因之香菸及第二級毒
    品安非他命1包（毛重約0.9公克）、包裝海洛因毒品之香菸
    盒1個、包裝安非他命毒品之鐵盒1個、筆記本1本、分裝袋1
    包、ANYCALL牌行動電話機具1支（含0000000000號SIM卡1枚
    ）、研磨機1臺等物。惟因I本件並非現場逮獲被告販賣毒
    品，且被告否認有為附表一及附表二販賣毒品之行為，其本
    身亦有施用毒品之前科，前揭毒品復經原審法院98年度訴字
    第90號被告施用毒品案件宣告沒收，是於無證據證明前揭毒
    品係為本件販賣而販入或持有之情形下，自非能遽認與本件
    犯行有關，而予以宣告沒收銷燬之。II其餘部分亦查無與本
    件犯行有關之證據，故均非能併予宣告沒收。
四、本件起訴書雖記載請並諭知被告於刑之執行前令入勞動場所
    強制工作。惟按有犯罪之習慣或因遊蕩或懶惰成習而犯罪者
    ，於刑之執行前，令入勞動場所，強制工作，刑法第90條第
    1項固定有明文。然保安處分係針對受處分人將來之危險性
    所為之處置，以達教化、治療之目的，為刑罰之補充制度。
    我國現行刑法採刑罰與保安處分雙軌制，係在維持行為責任
    之刑罰原則下，為協助行為人再社會化之功能，以及改善行
    為人潛在之危險性格，期能達成根治犯罪原因、預防犯罪之
    特別目的。是保安處分中之強制工作，旨在對欠缺正確工作
    觀念或無正常工作因而習慣犯罪者，強制其從事勞動，學習
    一技之長及正確之謀生觀念，使其日後重返社會，能適應社
    會生活。刑法第90條第1項規定對於「有犯罪之習慣或因遊
    蕩或懶惰成習而犯罪者」之宣付強制工作處分，即係本於保
    安處分應受比例原則之規範，使保安處分之宣告，與行為人
    所為行為之嚴重性、行為人所表現之危險性及對於行為人未
    來行為之期待性相當之意旨而制定，由法院視行為人之危險
    性格，決定應否令入勞動處所強制工作，以達預防之目的。
    所謂「有犯罪之習慣」則指對於犯罪以為日常之惰性行為，
    乃一種犯罪之習性，至所犯之罪名為何，是否同一，則非所
    問；而行為人是否構成累犯，尤非決定其是否有犯罪習慣之
    唯一標準（參最高法院95年度台上字第6446號判決）。查本
    件起訴意旨對於為何認定被告有犯罪之習慣或因遊蕩或懶惰
    成習而犯罪等部分，均未置一詞論述其緣由，且被告雖素行
    不佳，亦難認本次所犯販賣毒品罪係因其有犯罪之習慣或因
    遊蕩或因懶惰成習所致，依前揭說明，本院認本件尚無宣告
    於刑之執行前，令被告入勞動場所強制工作之必要，附此敘
    明。
據上論斷，應依刑事訴訟法第369條第1項前段、第364條、第299
條第1項前段，毒品危害防制條例第4條第1項（修正前）、第2項
（修正前）、第19條第1項，刑法第2條第1項前段、第11條、第2
8條、第55條前段、第47條第1項、第59條、第51條第5款，判決
如主文。
本案經檢察官乙○○到庭執行職務。
中    華    民    國    99    年    10    月    28    日
            刑事第七庭    審判長法  官  林  榮  龍
                                法  官  王  義  閔
                                法  官  李  秋  娟
以上正本證明與原本無異。
如不服本判決應於收受送達後十日內向本院提出上訴書狀，其未
敘述上訴之理由者，並得於提起上訴後十日內向本院補提理由書（
均須按他造當事人之人數附繕本）「切勿逕送上級法院」。
                                書記官  詹  錫  朋
中    華    民    國    99    年    10    月    28    日
附表一：被告甲○○單獨販賣毒品部分
┌─┬───┬─────┬─────┬─────────┬──────────┐
│編│販  賣│ 販賣時間 │ 販賣地點 │販  賣  內  容    │   宣告主刑及從刑   │
│號│對  象│          │          │                  │                    │
├─┼───┼─────┼─────┼─────────┼──────────┤
│1.│楊士賢│97年9月20 │臺中市西屯│楊士賢（綽號阿賢）│甲○○販賣第一級毒品│
│  │      │日7時15分 │區○○路「│於97年9月20日6時57│，累犯，處有期徒刑拾│
│  │      │許        │麥當勞速食│分許，以其持用之09│伍年陸月。          │
│  │      │          │店」門口  │00000000號行動電話│扣案之NOKIA廠牌行動 │
│  │      │          │          │撥打甲○○上開0928│電話機具壹支（含0928│
│  │      │          │          │544637號行動電話，│544637號SIM卡壹枚） │
│  │      │          │          │與甲○○聯絡購買10│沒收。              │
│  │      │          │          │00元海洛因之事宜，│                    │
│  │      │          │          │兩人意思合致後，林│                    │
│  │      │          │          │義郎即駕駛其所使用│                    │
│  │      │          │          │之1475-HB號白色三 │                    │
│  │      │          │          │菱自小客車於左列時│                    │
│  │      │          │          │間至左列地點與楊士│                    │
│  │      │          │          │賢會面，並交付價值│                    │
│  │      │          │          │1000元之海洛因1包 │                    │
│  │      │          │          │予楊士賢而完成交易│                    │
│  │      │          │          │，詎楊士賢取得該包│                    │
│  │      │          │          │海洛因後，認為數量│                    │
│  │      │          │          │過少，心生不滿，遂│                    │
│  │      │          │          │當場將該包海洛因丟│                    │
│  │      │          │          │回甲○○車內，並與│                    │
│  │      │          │          │甲○○互相叫罵後騎│                    │
│  │      │          │          │機車離去，甲○○因│                    │
│  │      │          │          │而未取得價金。    │                    │
├─┼───┼─────┼─────┼─────────┼──────────┤
│2.│賴傑盟│97年10月25│臺中市西屯│賴傑盟（綽號傑盟）│甲○○販賣第一級毒品│
│  │      │日7時39分 │區○○路附│於97年10月25日7時 │，累犯，處有期徒刑拾│
│  │      │許        │近某處    │23分許，以臺中縣大│伍年捌月。          │
│  │      │          │          │雅鄉○○路某處之公│未扣案販賣第一級毒品│
│  │      │          │          │用電話，撥打甲○○│所得之財物新臺幣伍佰│
│  │      │          │          │上開0000000000號行│元沒收，如全部或一部│
│  │      │          │          │動電話，與甲○○聯│不能沒收時，以其財產│
│  │      │          │          │絡購買500元海洛因 │抵償之。            │
│  │      │          │          │之事宜後，甲○○即│扣案之NOKIA廠牌行動 │
│  │      │          │          │至左列地點赴約，並│電話機具壹支（含0928│
│  │      │          │          │於左列時間再以其上│544637號SIM卡壹枚） │
│  │      │          │          │開0000000000號行動│沒收。              │
│  │      │          │          │電話，撥打賴傑盟持│                    │
│  │      │          │          │用之0000000000號行│                    │
│  │      │          │          │動電話，催賴傑盟快│                    │
│  │      │          │          │過來，並於賴傑盟到│                    │
│  │      │          │          │達後交付海洛因1包 │                    │
│  │      │          │          │予賴傑盟，賴傑盟交│                    │
│  │      │          │          │付500元予甲○○。 │                    │
├─┼───┼─────┼─────┼─────────┼──────────┤
│3.│廖登豪│97年10月26│臺中市西屯│廖登豪（綽號阿豪）│甲○○販賣第一級毒品│
│  │      │日16時45分│區○○路上│於左列時間以公用電│，累犯，處有期徒刑拾│
│  │      │許        │黃昏市場旁│話撥打甲○○上開09│伍年拾月。          │
│  │      │          │之停車場  │00000000號行動電話│未扣案販賣第一級毒品│
│  │      │          │          │與甲○○聯絡購買10│所得之財物新臺幣壹仟│
│  │      │          │          │00元海洛因之事宜後│元沒收，如全部或一部│
│  │      │          │          │，甲○○即至左列地│不能沒收時，以其財產│
│  │      │          │          │點，交付海洛因1包 │抵償之。            │
│  │      │          │          │予廖登豪，廖登豪交│扣案之NOKIA廠牌行動 │
│  │      │          │          │付1000元予甲○○。│電話機具壹支（含0928│
│  │      │          │          │                  │544637號SIM卡壹枚） │
│  │      │          │          │                  │沒收。              │
├─┼───┼─────┼─────┼─────────┼──────────┤
│4.│朱賢益│97年10月10│臺中市西屯│朱賢益（綽號阿益）│甲○○販賣第一級毒品│
│  │      │日12時47分│區○○路與│於97年10月10日11時│，累犯，處有期徒刑拾│
│  │      │許        │環中路口附│38分許，以其持用之│伍年拾月。          │
│  │      │          │近某處    │0000000000號行動電│未扣案販賣第一級毒品│
│  │      │          │          │話撥打甲○○上開09│所得之財物新臺幣壹仟│
│  │      │          │          │00000000號行動電話│元沒收，如全部或一部│
│  │      │          │          │與甲○○聯絡購買10│不能沒收時，以其財產│
│  │      │          │          │00元海洛因之事宜後│抵償之。            │
│  │      │          │          │，甲○○即於左列時│扣案之NOKIA廠牌行動 │
│  │      │          │          │間至左列地點，交付│電話機具壹支（含0928│
│  │      │          │          │海洛因1包予朱賢益 │544637號SIM卡壹枚） │
│  │      │          │          │，朱賢益交付1000元│沒收。              │
│  │      │          │          │予甲○○。        │                    │
├─┼───┼─────┼─────┼─────────┼──────────┤
│5.│朱賢益│97年10月17│臺中市西屯│朱賢益於左列時間以│甲○○販賣第一級毒品│
│  │      │日22時38分│區○○路與│其持用之0000000000│，累犯，處有期徒刑拾│
│  │      │許        │環中路口附│號行動電話撥打林義│伍年拾月。          │
│  │      │          │近某處    │郎上開0000000000號│未扣案販賣第一級毒品│
│  │      │          │          │行動電話與甲○○聯│所得之財物新臺幣壹仟│
│  │      │          │          │絡購買1000元海洛因│元沒收，如全部或一部│
│  │      │          │          │之事宜後，甲○○即│不能沒收時，以其財產│
│  │      │          │          │至左列地點，交付海│抵償之。            │
│  │      │          │          │洛因1包予朱賢益， │扣案之NOKIA廠牌行動 │
│  │      │          │          │朱賢益交付1000元予│電話機具壹支（含0928│
│  │      │          │          │甲○○。          │544637號SIM卡壹枚） │
│  │      │          │          │                  │沒收。              │
├─┼───┼─────┼─────┼─────────┼──────────┤
│6.│朱賢益│97年10月20│臺中市西屯│朱賢益於97年10月20│甲○○販賣第一級毒品│
│  │      │日12時21分│區○○路與│日12時5分許，以其 │，累犯，處有期徒刑拾│
│  │      │許        │環中路交岔│持用之0000000000號│伍年捌月。          │
│  │      │          │路口附近之│行動電話撥打甲○○│未扣案販賣第一級毒品│
│  │      │          │「亞太通訊│上開0000000000號行│所得之財物新臺幣伍佰│
│  │      │          │行」附近某│動電話與甲○○聯絡│元沒收，如全部或一部│
│  │      │          │處        │購買500元（起訴書 │不能沒收時，以其財產│
│  │      │          │          │誤載為1000元）海洛│抵償之。            │
│  │      │          │          │因之事宜後，甲○○│扣案之NOKIA廠牌行動 │
│  │      │          │          │即於左列時間至左列│電話機具壹支（含0928│
│  │      │          │          │地點，交付海洛因1 │544637號SIM卡壹枚） │
│  │      │          │          │包予朱賢益，朱賢益│沒收。              │
│  │      │          │          │交付500元予甲○○ │                    │
│  │      │          │          │。                │                    │
├─┼───┼─────┼─────┼─────────┼──────────┤
│7.│陳志豪│97年10月28│臺中市臺中│陳志豪（綽號阿豪）│甲○○販賣第一級毒品│
│  │      │日23時6分 │港路與漢口│於97年10月28日20時│，累犯，處有期徒刑拾│
│  │      │許        │路口之「全│57分許，以其持用之│伍年捌月。          │
│  │      │          │國電子」旁│0000000000號行動電│未扣案販賣第一級毒品│
│  │      │          │          │話撥打甲○○上開09│所得之財物新臺幣伍佰│
│  │      │          │          │00000000號行動電話│元沒收，如全部或一部│
│  │      │          │          │與甲○○聯絡購買50│不能沒收時，以其財產│
│  │      │          │          │0元海洛因之事宜後 │抵償之。            │
│  │      │          │          │，甲○○即於左列時│扣案之NOKIA廠牌行動 │
│  │      │          │          │間至左列地點，交付│電話機具壹支（含0928│
│  │      │          │          │海洛因1包予陳志豪 │544637號SIM卡壹枚） │
│  │      │          │          │，陳志豪交付500元 │沒收。              │
│  │      │          │          │予甲○○。        │                    │
├─┼───┼─────┼─────┼─────────┼──────────┤
│8.│杜俊賢│97年10月18│臺中市西屯│杜俊賢（綽號阿賢）│甲○○販賣第一級毒品│
│  │      │日8時許   │區○○路與│於97年10月18日7時 │，累犯，處有期徒刑拾│
│  │      │          │玉門路口  │47分許，以其持用之│伍年拾月。          │
│  │      │          │          │0000000000號行動電│未扣案販賣第一級毒品│
│  │      │          │          │話撥打甲○○上開09│所得之財物新臺幣壹仟│
│  │      │          │          │00000000號行動電話│元沒收，如全部或一部│
│  │      │          │          │與甲○○聯絡購買10│不能沒收時，以其財產│
│  │      │          │          │00元海洛因之事宜後│抵償之。            │
│  │      │          │          │，甲○○即於左列時│扣案之NOKIA廠牌行動 │
│  │      │          │          │間至左列地點，交付│電話機具壹支（含0928│
│  │      │          │          │海洛因1包予杜俊賢 │544637號SIM卡壹枚） │
│  │      │          │          │，杜俊賢交付1000元│沒收。              │
│  │      │          │          │予甲○○。        │                    │
├─┼───┼─────┼─────┼─────────┼──────────┤
│9.│杜俊賢│97年10月28│臺中市西屯│杜俊賢於97年10月28│甲○○販賣第一級毒品│
│  │      │日20時49分│區○○路與│日20時39分許以其持│，累犯，處有期徒刑拾│
│  │      │許        │安和路口  │用之0000000000號行│伍年捌月。          │
│  │      │          │          │動電話撥打甲○○上│未扣案販賣第一級毒品│
│  │      │          │          │開0000000000號行動│所得之財物新臺幣伍佰│
│  │      │          │          │電話與甲○○聯絡購│元沒收，如全部或一部│
│  │      │          │          │買500元海洛因之事 │不能沒收時，以其財產│
│  │      │          │          │宜後，甲○○即於左│抵償之。            │
│  │      │          │          │列時間至左列地點，│扣案之NOKIA廠牌行動 │
│  │      │          │          │交付海洛因1包予杜 │電話機具壹支（含0928│
│  │      │          │          │俊賢，杜俊賢交付50│544637號SIM卡壹枚） │
│  │      │          │          │0元予甲○○。     │沒收。              │
└─┴───┴─────┴─────┴─────────┴──────────┘
附表二：被告甲○○與林上智共同販賣毒品部分
┌─┬───┬─────┬─────┬─────────┬──────────┐
│編│販  賣│ 販賣時間 │ 販賣地點 │販  賣  內  容    │   宣告主刑及從刑   │
│號│對  象│          │          │                  │                    │
├─┼───┼─────┼─────┼─────────┼──────────┤
│1.│賴傑盟│97年10月15│臺中市西屯│賴傑盟於97年10月15│甲○○共同販賣第一級│
│  │      │日8時10分 │區西平南巷│日7時5分許，以其持│毒品，累犯，處有期徒│
│  │      │許        │1之9號林義│用之0000000000號行│刑拾伍年捌月。      │
│  │      │          │郎住處    │動電話撥打林上智上│未扣案販賣第一級毒品│
│  │      │          │          │開0000000000號行動│所得之財物新臺幣伍佰│
│  │      │          │          │電話向林上智表示欲│元與林上智連帶沒收，│
│  │      │          │          │購買500元之海洛因 │如全部或一部不能沒收│
│  │      │          │          │，林上智轉告甲○○│時，以其等財產抵償之│
│  │      │          │          │後，甲○○再以其上│。                  │
│  │      │          │          │開0000000000號行動│扣案之NOKIA廠牌行動 │
│  │      │          │          │電話與賴傑盟持用之│電話機具壹支（含0928│
│  │      │          │          │0000000000號行動電│544637號SIM卡壹枚） │
│  │      │          │          │話聯絡買賣500元海 │、G-PLUS廠牌行動電話│
│  │      │          │          │洛因之事宜後，賴傑│機具壹支（含00000000│
│  │      │          │          │盟於左列時間到達左│99號SIM卡壹枚），均 │
│  │      │          │          │列地點後，由林上智│沒收。              │
│  │      │          │          │依甲○○之指示交付│                    │
│  │      │          │          │海洛因1包予賴傑盟 │                    │
│  │      │          │          │，賴傑盟交付500元 │                    │
│  │      │          │          │予林上智。        │                    │
├─┼───┼─────┼─────┼─────────┼──────────┤
│2.│廖登豪│97年10月1 │臺中市西屯│廖登豪於97年10月1 │甲○○共同販賣第一級│
│  │      │日15時9分 │區○○路上│日15時1分許，以其 │毒品，累犯，處有期徒│
│  │      │許        │黃昏市場附│持用之0000000000號│刑拾伍年拾月。      │
│  │      │          │近        │行動電話撥打甲○○│未扣案販賣第一級毒品│
│  │      │          │          │上開0000000000號行│所得之財物新臺幣壹仟│
│  │      │          │          │動電話，欲向甲○○│元與林上智連帶沒收，│
│  │      │          │          │購買1000元海洛因，│如全部或一部不能沒收│
│  │      │          │          │林上智代為接聽並轉│時，以其等財產抵償之│
│  │      │          │          │告甲○○後，依林義│。                  │
│  │      │          │          │郎之指示於左列時間│扣案之NOKIA廠牌行動 │
│  │      │          │          │至左列地點，交付海│電話機具壹支（含0928│
│  │      │          │          │洛因1包予廖登豪， │544637號SIM卡壹枚） │
│  │      │          │          │廖登豪交付1000元予│沒收。              │
│  │      │          │          │林上智。          │                    │
├─┼───┼─────┼─────┼─────────┼──────────┤
│3.│綽號阿│97年10月9 │臺中市西屯│綽號阿忠之男子由廖│甲○○共同販賣第一級│
│  │忠之人│日14時50分│區○○路「│登豪處得知可以向林│毒品，累犯，處有期徒│
│  │      │許        │麥當勞速食│義郎購買海洛因及林│刑拾伍年拾月。      │
│  │      │          │店」門口  │義郎之電話後，即於│未扣案販賣第一級毒品│
│  │      │          │          │97年10月9日13時53 │所得之財物新臺幣壹仟│
│  │      │          │          │分許，以公用電話撥│元與林上智連帶沒收，│
│  │      │          │          │打甲○○上開092854│如全部或一部不能沒收│
│  │      │          │          │4637號行動電話，表│時，以其等財產抵償之│
│  │      │          │          │示欲購買1000元之海│。                  │
│  │      │          │          │洛因，甲○○、林上│扣案之NOKIA廠牌行動 │
│  │      │          │          │智先後接聽後，由林│電話機具壹支（含0928│
│  │      │          │          │上智依甲○○之指示│544637號SIM卡壹枚） │
│  │      │          │          │於左列時間至左列地│沒收。              │
│  │      │          │          │點，交付海洛因1包 │                    │
│  │      │          │          │予阿忠之男子（廖登│                    │
│  │      │          │          │豪在旁作陪），阿忠│                    │
│  │      │          │          │之男子交付1000元予│                    │
│  │      │          │          │林上智。          │                    │
├─┼───┼─────┼─────┼─────────┼──────────┤
│4.│廖登豪│97年10月26│臺中市西屯│廖登豪於97年10月26│甲○○共同販賣第一級│
│  │      │日凌晨1時6│區○○路上│日凌晨0時50分許， │毒品，累犯，處有期徒│
│  │      │分許      │之「7-11便│以公共電話撥打林義│刑拾伍年拾月。      │
│  │      │          │利商店」旁│郎上開0000000000號│未扣案販賣第一級毒品│
│  │      │          │之巷口    │行動電話，表示欲購│所得之財物新臺幣壹仟│
│  │      │          │          │買1000元之海洛因，│元與林上智連帶沒收，│
│  │      │          │          │林上智接聽後轉告林│如全部或一部不能沒收│
│  │      │          │          │義郎，甲○○再於左│時，以其等財產抵償之│
│  │      │          │          │列時間以上開092854│。                  │
│  │      │          │          │4637號行動電話與廖│扣案之NOKIA廠牌行動 │
│  │      │          │          │登豪持用之00000000│電話機具壹支（含0928│
│  │      │          │          │16號行動電話聯絡買│544637號SIM卡壹枚） │
│  │      │          │          │賣1000元海洛因之事│沒收。              │
│  │      │          │          │宜後，於同日凌晨某│                    │
│  │      │          │          │時至左列地點，交付│                    │
│  │      │          │          │海洛因1包予廖登豪 │                    │
│  │      │          │          │，廖登豪交付1000元│                    │
│  │      │          │          │予甲○○。        │                    │
├─┼───┼─────┼─────┼─────────┼──────────┤
│5.│朱賢益│97年10月7 │臺中市西屯│朱賢益於97年10月7 │甲○○共同販賣第一級│
│  │      │日12時21分│區○○路上│日11時39分許，以其│毒品，累犯，處有期徒│
│  │      │許        │「亞太通訊│持用之0000000000號│刑拾伍年拾月。      │
│  │      │          │行」門口  │行動電話撥打甲○○│未扣案販賣第一級毒品│
│  │      │          │          │上開0000000000號行│所得之財物新臺幣壹仟│
│  │      │          │          │動電話，表示欲購買│元與林上智連帶沒收，│
│  │      │          │          │1000元之海洛因，由│如全部或一部不能沒收│
│  │      │          │          │林上智接聽並轉告林│時，以其等財產抵償之│
│  │      │          │          │義郎後，即依甲○○│。                  │
│  │      │          │          │之指示於左列時間駕│扣案之NOKIA廠牌行動 │
│  │      │          │          │駛上開1475-HB號白 │電話機具壹支（含0928│
│  │      │          │          │色三菱自小客車至左│544637號SIM卡壹枚） │
│  │      │          │          │列地點交付海洛因1 │沒收。              │
│  │      │          │          │包予朱賢益，朱賢益│                    │
│  │      │          │          │交付1000元予林上智│                    │
│  │      │          │          │。                │                    │
├─┼───┼─────┼─────┼─────────┼──────────┤
│6.│杜俊賢│97年10月17│臺中市西屯│杜俊賢於97年10月17│甲○○共同販賣第一級│
│  │      │日10時56分│區○○路與│日10時26分許，以其│毒品，累犯，處有期徒│
│  │      │許        │玉門路口  │持用之0000000000號│刑拾伍年拾月。      │
│  │      │          │          │行動電話撥打甲○○│未扣案販賣第一級毒品│
│  │      │          │          │上開0000000000號行│所得之財物新臺幣壹仟│
│  │      │          │          │動電話，欲向甲○○│元與林上智連帶沒收，│
│  │      │          │          │購買1000元海洛因，│如全部或一部不能沒收│
│  │      │          │          │林上智代為接聽並轉│時，以其等財產抵償之│
│  │      │          │          │告甲○○後，即依林│。                  │
│  │      │          │          │義郎之指示於左列時│扣案之NOKIA廠牌行動 │
│  │      │          │          │間至左列地點，交付│電話機具壹支（含0928│
│  │      │          │          │海洛因1包予杜俊賢 │544637號SIM卡壹枚） │
│  │      │          │          │，杜俊賢交付1000元│沒收。              │
│  │      │          │          │予林上智。        │                    │
├─┼───┼─────┼─────┼─────────┼──────────┤
│7.│杜俊賢│97年10月21│臺中市西屯│杜俊賢於97年10月21│甲○○共同販賣第一級│
│  │      │日23時49分│區○○路上│日17時19分許，以其│毒品，累犯，處有期徒│
│  │      │許        │之黃昏市場│持用之0000000000號│刑拾伍年拾月。      │
│  │      │          │旁        │行動電話撥打甲○○│未扣案販賣第一級毒品│
│  │      │          │          │上開0000000000號行│所得之財物新臺幣伍佰│
│  │      │          │          │動電話與甲○○聯絡│元及販賣第二級毒品所│
│  │      │          │          │購買500元海洛因及 │得之財物新臺幣伍佰元│
│  │      │          │          │500元甲基安非他命 │，合計新臺幣壹仟元，│
│  │      │          │          │之事宜後，林上智即│與林上智連帶沒收，如│
│  │      │          │          │依甲○○之指示於左│全部或一部不能沒收時│
│  │      │          │          │列時間至左列地點，│，以其等財產抵償之。│
│  │      │          │          │同時交付海洛因及甲│扣案之NOKIA廠牌行動 │
│  │      │          │          │基安非他命各1包予 │電話機具壹支（含0928│
│  │      │          │          │杜俊賢，杜俊賢交付│544637號SIM卡壹枚） │
│  │      │          │          │1000元予林上智。  │沒收。              │
├─┼───┼─────┼─────┼─────────┼──────────┤
│8.│杜俊賢│97年10月27│臺中市西屯│杜俊賢於97年10月27│甲○○共同販賣第一級│
│  │      │日23時38分│區○○路與│日23時29分許，以其│毒品，累犯，處有期徒│
│  │      │許許      │玉門路口  │持用之0000000000號│刑拾伍年拾月。      │
│  │      │          │          │行動電話撥打甲○○│未扣案販賣第一級毒品│
│  │      │          │          │上開0000000000號行│所得之財物新臺幣壹仟│
│  │      │          │          │動電話，欲向甲○○│元與林上智連帶沒收，│
│  │      │          │          │購買1000元海洛因，│如全部或一部不能沒收│
│  │      │          │          │林上智代為接聽並轉│時，以其等財產抵償之│
│  │      │          │          │告甲○○後，即依林│。                  │
│  │      │          │          │義郎之指示於左列時│扣案之NOKIA廠牌行動 │
│  │      │          │          │間至左列地點，交付│電話機具壹支（含0928│
│  │      │          │          │海洛因1包予杜俊賢 │544637號SIM卡壹枚） │
│  │      │          │          │，杜俊賢交付1000元│沒收。              │
│  │      │          │          │予林上智。        │                    │
├─┼───┼─────┼─────┼─────────┼──────────┤
│9.│詹政宏│97年10月26│臺中市西屯│詹政宏於97年10月26│甲○○共同販賣第一級│
│  │      │日10時47分│區○○路「│日10時27分許（追加│毒品，累犯，處有期徒│
│  │      │許        │新庄藥局」│起訴書誤載為97年10│刑拾陸年。          │
│  │      │          │前        │月27日22時許，業經│未扣案販賣第一級毒品│
│  │      │          │          │檢察官於原審更正）│所得之財物新臺幣壹仟│
│  │      │          │          │，以其持用之093664│伍佰元與林上智連帶沒│
│  │      │          │          │4250號行動電話撥打│收，如全部或一部不能│
│  │      │          │          │甲○○上開00000000│沒收時，以其等財產抵│
│  │      │          │          │37號行動電話，與林│償之。              │
│  │      │          │          │義郎聯絡購買1500元│扣案之NOKIA廠牌行動 │
│  │      │          │          │海洛因之事宜後，林│電話機具壹支（含0928│
│  │      │          │          │上智即依甲○○之指│544637號SIM卡壹枚） │
│  │      │          │          │示，駕駛上開1475-H│沒收。              │
│  │      │          │          │B號白色三菱自小客 │                    │
│  │      │          │          │車於左列時間至左列│                    │
│  │      │          │          │地點，交付海洛因1 │                    │
│  │      │          │          │包予詹政宏，詹政宏│                    │
│  │      │          │          │交付1500元予林上智│                    │
│  │      │          │          │。                │                    │
└─┴───┴─────┴─────┴─────────┴──────────┘

司法院資訊處製作；財團法人民間司法改革基金會備份。
